臺灣士林地方法院刑事判決　　　　　　 99年度訴字第329號
　　　　　　　　　　　　　　　　　　 100年度訴字第1號 
　　　　　　　　　　　　　　　　　　 100年度訴字第2號
　　　　　　　　　　　　　　　　　　 100年度訴字第85號 
公　訴　人　臺灣士林地方法院檢察署檢察官
被　　　告　賀金虎



選任辯護人　劉敏卿律師
被　　　告　詹政一



　　　　　　張仁杰



　　　　　　陳聖揚


　　　　　　郭宗仁


　　　　　　何盈慶


　　　　　　劉祥俊


　　　　　　陳忠立


　　　　　　陳樂嘉


　　　　　　林國田



　　　　　　游三展





　　　　　　黃祺家


上人共同
指定辯護人　本院公設辯護人林龍輝
被　　　告　于致彬




　　　　　　楊永勝


上二人共同
選任辯護人　陳家慶律師　　
被　　　告　李孝珍


　　　　　　林　麗





　　　　　　林秀華





上列被告等因違反臺灣地區與大陸地區人民關係條例等案件，經
檢察官提起公訴（99年度偵字第13377 號、第14270 號、第1478
2 號、第14981 號）及追加起訴（臺灣士林地方法院檢察署99年
度偵字第15851 號、第15857 號，99年度偵字第15575 號，100
年度偵字第2817號）暨移送併案審理（臺灣士林地方法院檢察署
99年度偵字第15851 號、第15857 號，100 年度偵字第3910 號
），本院判決如下：
    主  文
賀金虎犯如附表一編號罪名欄所示之罪，各處附表一宣告刑欄所
示之刑，應執行有期徒刑拾伍年，扣案如附表二編號1 至9 所示
之物，均沒收。
詹政一共同犯修正前臺灣地區與大陸地區人民關係條例第七十九
條第三項之使大陸地區人民非法進入臺灣地區未遂罪，處有期徒
刑參月，如易科罰金以銀元參佰元即新臺幣玖佰元折算壹日，減
為有期徒刑壹月又拾伍日，如易科罰金以銀元參佰元即新臺幣玖
佰元折算壹日。
張仁杰共同犯修正前臺灣地區與大陸地區人民關係條例第七十九
條第一項之使大陸地區人民非法進入臺灣地區罪，處有期徒刑柒
月，減為有期徒刑參月又拾伍日，如易科罰金以銀元參佰元即臺
幣玖佰元折算壹日。緩刑貳年。
丙○○共同犯修正前臺灣地區與大陸地區人民關係條例第七十九
條第一項之使大陸地區人民非法進入臺灣地區罪，處有期徒刑陸
月，如易科罰金以銀元參佰元即新臺幣玖佰元折算壹日，減為有
期徒刑參月，如易科罰金以銀元參佰元即新臺幣玖佰元折算壹日
。緩刑貳年。
郭宗仁共同犯臺灣地區與大陸地區人民關係條例第七十九條第二
項之圖利使大陸地區人民非法進入臺灣地區罪，處有期徒刑壹年
捌月，減為有期徒刑拾月。
甲○○共同犯臺灣地區與大陸地區人民關係條例第七十九條第二
項之圖利使大陸地區人民非法進入臺灣地區罪，處有期徒刑壹年
柒月，減為有期徒刑玖月又拾伍日。緩刑參年。
劉祥俊共同犯臺灣地區與大陸地區人民關係條例第七十九條第二
項之圖利使大陸地區人民非法進入臺灣地區罪，處有期徒刑參年
，減為有期徒刑壹年陸月。
于致彬共同犯臺灣地區與大陸地區人民關係條例第七十九條第二
項之圖利使大陸地區人民非法進入臺灣地區罪，處有期徒刑壹年
柒月，減為有期徒刑玖月又拾伍日。緩刑參年。
楊永勝共同犯臺灣地區與大陸地區人民關係條例第七十九條第二
項之圖利使大陸地區人民非法進入臺灣地區罪，處有期徒刑壹年
捌月，減為有期徒刑拾月。緩刑參年。
陳忠立共同犯臺灣地區與大陸地區人民關係條例第七十九條第二
項之圖利使大陸地區人民非法進入臺灣地區罪，處有期徒刑壹年
柒月，減為有期徒刑玖月又拾伍日；又共同犯臺灣地區與大陸地
區人民關係條例第七十九條第二項之圖利使大陸地區人民非法進
入臺灣地區罪，處有期徒刑壹年柒月。應執行有期徒刑貳年貳月
。
陳樂嘉共同犯臺灣地區與大陸地區人民關係條例第七十九條第二
項之圖利使大陸地區人民非法進入臺灣地區罪，處有期徒刑壹年
柒月。緩刑肆年。
林國田共同犯臺灣地區與大陸地區人民關係條例第七十九條第二
項之圖利使大陸地區人民非法進入臺灣地區罪，處有期徒刑壹年
捌月；又共同犯圖利媒介性交罪，處有期徒刑陸月，扣案如附表
二編號1 、3 至5 、6 之2 、7 至9 所示之物均沒收。應執行有
期徒刑貳年。扣案如附表二編號1 、3 至5 、6 之2、7 至9 所
示之物均沒收。緩刑伍年。
游三展共同犯臺灣地區與大陸地區人民關係條例第七十九條第四
項之圖利使大陸地區人民非法進入臺灣地區未遂罪，處有期徒刑
拾月。緩刑參年。
黃祺家共同犯臺灣地區與大陸地區人民關係條例第七十九條第四
項之圖利使大陸地區人民非法進入臺灣地區未遂罪，累犯，處有
期徒刑壹年。
李孝珍共同犯圖利媒介性交罪，處有期徒刑拾月，扣案如附表二
編號1 至3 、5 、6 之1 、8 、9 所示之物均沒收；又共同犯圖
利媒介性交罪，處有期徒刑拾月，扣案如附表二編號1 、3 至5
、6 之2 、7 至9 所示之物均沒收。應執行有期徒刑壹年陸月。
扣案如附表二編號1 至9 所示之物均沒收。
林麗共同犯行使使公務員登載不實罪，處有期徒刑參月，如易科
罰金以新臺幣壹仟元折算壹日。
林秀華共同犯行使使公務員登載不實罪，處有期徒刑肆月，如易
科罰金以銀元參佰元即新臺幣玖佰元折算壹日，減為有期徒刑貳
月，如易科罰金以銀元參佰元即新臺幣玖佰元折算壹日；又共同
犯行使使公務員登載不實罪，處有期徒刑肆月，如易科罰金以新
臺幣壹仟元折算壹日。應執行有期徒刑伍月，如易科罰金以銀元
參佰元即新臺幣玖佰元折算壹日。
    事  實                                
一、賀金虎前因涉犯妨害風化案件，經最高法院96年度臺上字第
    5028號判處有期徒刑1 年4 月確定，嗣因中華民國九十六年
    罪犯減刑條例於民國96年7 月16日施行，而前開案件合於減
    刑條件，經臺灣高等法院96年聲減字第5002號裁定減為有期
    徒刑8 月確定，於97年10月6 日縮刑期滿執行完畢（其僅於
    附表四編號12至15所示違反臺灣地區與大陸地區人民關係條
    例、行使使公務員登載不實文書以及事實欄三、所示媒介附
    表四編號12至15大陸女子性交營利犯行部分構成累犯）；黃
    祺家前因犯公共危險罪經本院以95年士交簡字第1141號判處
    有期徒刑3 月確定，於95年12月18日易科罰金執行完畢。
二、賀金虎（綽號「小虎」）受姓名年籍不詳成年男子「林大哥
    」雇用，負責為「林大哥」所經營之「來來應召站」（下簡
    稱「應召站」）招募旗下從事性交易之小姐，竟自民國90年
    間起與「林大哥」及附表四編號1 、2 、3 之「a.人頭假老
    公欄」所示詹政一、張仁杰、丙○○間分別共同基於違反臺
    灣地區與大陸地區人民關係條例規定使大陸地區人民非法進
    入臺灣地區犯意；與附表四編號4 至15之「a.人頭假老公欄
    」所示郭宗仁、甲○○、劉祥俊、于致彬、楊永勝、陳忠立
    （計有附表四編號9 、14兩起）彭鎮江（所犯違反臺灣地區
    與大陸地區人民關係條例、行使公務員登載不實罪部分，業
    據臺灣臺北地方法院以99年度訴字第646 號判處罪刑確定）
    、王三泉（已歿，業經檢察官為不起訴處分）、陳樂嘉、林
    國田、游三展間分別共同基於意圖營利違反臺灣地區與大陸
    地區人民關係條例規定使大陸地區人民非法進入臺灣地區犯
    意；另賀金虎及附表四編號1 至5 、7 至14「a.人頭假老公
    欄」所示詹政一、張仁杰、丙○○、郭宗仁、甲○○、于致
    彬、楊永勝、陳忠立（計有附表四編號9 、14兩起）、彭鎮
    江、陳樂嘉、林國田等人，與附表四編號1 至5 、7 至10、
    12至14之「b.大陸地區女子欄」所示大陸地區女子曾麗君、
    金瑩、丁○、林秀華（計有附表四編號4 、11、14三起，惟
    此其所涉及行使使公務員登載不實文書罪部分僅附表四編號
    4 、14部分）、乙○○、許鴻梅、楊巧雪（計有附表四編號
    8 、15兩起，惟其所涉及行使使公務員登載不實文書罪部分
    僅附表四編號8 部分）、陳文珠、許芳（所犯行使公務員登
    載不實罪部分，業據臺灣臺北地方法院以99年度訴字第64 6
    號判處罪刑確定）、胡清芳、林麗（以上除許芳外，其餘大
    陸地區女子均係由本院另案審理中）則各分別基於共同行使
    使公務員登載不實文書之犯意聯絡，各共同為以下之行為（
    ①為求以下㈠至閱讀總覽之便利，以下㈠至犯罪相關日
    、時、處所、主體、對象、方法，均亦參見於附表四編號1
    至15所載；②其中賀金虎就附表四編號6 、7 所示之使大陸
    地區人民非法進入臺灣地區、行使使公務員登載不實文書、
    媒介附表四編號6 、7 大陸女子性交營利犯行部分，係基於
    概括之犯亦連續為之，先予指明。）：
    ㈠詹政一於90年中，經由賀金虎（賀金虎此部分犯行另行退
      併辦，詳於理由欄論述）告知可以在無結婚真意之情形下
      ，擔任大陸地區女子名義上配偶（即俗稱「假老公」，下
      均以此略稱之），使該大陸地區女子以團聚名義非法進入
      臺灣地區，另由該大陸地區女子來臺後按月支付新臺幣（
      下同）3 萬元之報酬（即俗稱「老公費」，下以此略稱之
      ）予名義上配偶；竟與賀金虎共同基於（沒有處罰意圖營
      利）違反臺灣地區與大陸地區人民關係條例規定使大陸地
      區人民非法進入臺灣地區之犯意聯絡，另詹政一、賀金虎
      與大陸地區女子曾麗君則基於共同行使使公務員登載不實
      文書之犯意聯絡，由賀金虎於90年7 月5 日帶同詹政一一
      起前往大陸地區湖南省劭陽市，詹政一明知與大陸地區女
      子曾麗君間並無結婚之合意，仍於90年7 月8 日在大陸地
      區湖南省劭陽市第二公證處辦理結婚登記而取得結婚公證
      書【證號（2001）劭二證字第0842號】，使曾麗君形式上
      成為詹政一之配偶。詹政一返臺後，即於90年8 月6 日持
      上開公證書，向海基會辦理文書驗證手續，經海基會出具
      經核驗上開公證書正本與湖南省公證員協會寄交之公證書
      副本相符之證明【文號：（90）核字第044928號】，繼而
      由詹政一於90年8 月6 日同日持上開公證書、海基會證明
      等資料，前往新北市中和區（原臺北縣中和市）戶政事務
      所填寫結婚登記申請書，辦理結婚戶籍登記，使不知情之
      承辦戶政人員於形式審查後，在職務上所掌之戶籍資料等
      公文書上登載詹政一、曾麗君於90年7 月8 日結婚之不實
      事項，及核發載有不實結婚、配偶資料之戶口名簿、國民
      身分證予詹政一，足以生損害於戶政機關對於戶政業務及
      婚姻登記事項管理之正確性。詹政一復於90年8 月6 日填
      寫願意擔保曾麗君入境之保證書，向所轄警察機關員警辦
      理對保手續，由員警為實質審查後，於保證書之對保或證
      明機關簽註意見欄上核章後，再填具大陸地區人民入出臺
      灣地區申請書，並檢附前開公證書、保證書等文件，於90
      年8 月8 日向內政部警政署入出境管理局（自96年1 月2
      日起改制升格為內政部入出國及移民署，承接該局業務，
      以下均略稱為「移民機關」）以團聚為由申請曾麗君入境
      ，並由賀金虎事先教導詹政一如何應對入移民機關官員面
      談，經該機關有實質審查權限之承辦公務員以與詹政一面
      談等方式審核後，於90年8 月27日許可曾麗君進入臺灣地
      區，並據以製發大陸地區人民入出境許可證（許可證號：
      0000000000號），嗣曾麗君在大陸地區因涉案之故，未能
      入境臺灣，賀金虎與詹政一使曾麗君非法進入臺灣之行為
      ，始未得逞，詹政一因此亦未取得分毫之「老公費」。
    ㈡張仁杰於89年間結識賀金虎（賀金虎此部分犯行另行退併
      辦，詳於理由欄論述），經由賀金虎告知可以在無結婚真
      意之情形下，擔任大陸地區女子「假老公」，使該大陸地
      區女子以團聚名義非法進入臺灣地區，另由該大陸地區女
      子來臺後按月支付3 萬元報酬即「老公費」予名義上配偶
      ；竟與賀金虎共同基於違反臺灣地區與大陸地區人民關係
      條例規定使大陸地區人民非法進入臺灣地區之犯意聯絡，
      另張仁杰、賀金虎與大陸地區女子金瑩則基於共同行使使
      公務員登載不實文書之犯意聯絡，由賀金虎於90年8 月12
      日帶同張仁杰一起前往大陸地區浙江省上海市楊浦區，張
      仁杰明知與大陸地區女子金瑩間並無結婚之合意，仍於90
      年8 月17日在大陸地區上海市登記結婚，並於90年8 月27
      日在上海市楊浦區公證處辦理結婚登記而取得結婚公證書
      【證號：（2001）滬楊證字第117 號】），使金瑩形式上
      成為張仁杰之配偶。張仁杰返臺後，即於90年9 月21 日
      持上開公證書，向海基會辦理文書驗證手續，經海基會出
      具經核驗上開公證書正本與上海市公證員協會寄交之公證
      書副本相符之證明【文號：（90）核字第052524號】，繼
      而由張仁杰於90年9 月21日同日持上開公證書、海基會證
      明等資料，前往基隆市中正區戶政事務所填寫結婚登記申
      請書，辦理結婚戶籍登記，使不知情之承辦戶政人員於形
      式審查後，在職務上所掌之戶籍資料等公文書上登載張仁
      杰、金瑩於90年8 月17日結婚之不實事項，及核發載有不
      實結婚、配偶資料之戶口名簿、國民身分證予張仁杰，足
      以生損害於戶政機關對於戶政業務及婚姻登記事項管理之
      正確性。張仁杰復於90年10月16日填寫願意擔保金瑩入境
      之保證書，向所轄警察機關員警辦理對保手續，由員警為
      實質審查後，於保證書之對保或證明機關簽註意見欄上核
      章後，張仁杰再填具大陸地區人民入出臺灣地區申請書，
      並檢附前開公證書、保證書等文件，於90年10月23日向移
      民署以團聚為由申請金瑩入境，並由賀金虎事先教導張仁
      杰如何應對移民機關官員面談，經該署有實質審查權限之
      承辦公務員以與張仁杰面談等方式審核後，於90年10月24
      日許可金瑩進入臺灣地區，並據以製發大陸地區人民入出
      境許可證，金瑩因而得於90年11月29日以與名義上配偶張
      仁杰團聚名義非法進入臺灣地區，惟金瑩於91年2 月19日
      經查獲與他人從事性交易行為，於91年2 月23日遭強制出
      境，賀金虎、張仁杰竟共同接續上開使金瑩非法進入臺灣
      地區之犯意，張仁杰復於91年2 月24日填寫願意擔保金瑩
      入境之保證書，向所轄警察機關員警辦理對保手續，由員
      警為實質審查後，於保證書之對保或證明機關簽註意見欄
      上核章後，張仁杰再次填具大陸地區人民入出臺灣地區申
      請書，並檢附前開公證書、保證書等文件，接續於91 年2
      月25日向移民機關以團聚為由再次申請金瑩入境，惟為移
      民機關以金瑩涉嫌上開妨害風化事由而駁回其請致未得逞
      ；金瑩於其在臺期間共給付2 個月各3 萬元，合計6 萬元
      之「老公費」款項予張仁杰。
    ㈢丙○○於90年4 、5 月間結識賀金虎（賀金虎此部分犯行
      另行退併辦，詳於理由欄論述），經由賀金虎告知可以在
      無結婚真意之情形下，擔任大陸地區女子「假老公」，使
      該大陸地區女子以團聚名義非法進入臺灣地區，另由該大
      陸地區女子來臺後按月支付3 萬元「老公費」予名義上配
      偶；竟與賀金虎共同基於違反臺灣地區與大陸地區人民關
      係條例規定使大陸地區人民非法進入臺灣地區之犯意聯絡
      ，另丙○○、賀金虎與大陸地區女子丁○則基於共同行使
      使公務員登載不實文書之犯意聯絡，由賀金虎於90年7 月
      5 日帶同丙○○一起前往大陸地區湖南省邵陽市，丙○○
      明知與大陸地區女子丁○間並無結婚之合意，仍與丁○於
      90 年7月8 日在大陸地區湖南省邵陽市登記結婚，並於同
      日在湖南省邵陽市第二公證處辦理結婚登記而取得結婚公
      證書【證號：（2001）邵二證字第1073號】，使丁○形式
      上成為丙○○之配偶，丙○○返臺後，即於90年9 月7 日
      持上開公證書，向海基會辦理文書驗證手續，經海基會出
      具經核驗上開公證書正本與湖南省公證員協會寄交之公證
      書副本相符之證明【文號：（90）核字第050740號】，繼
      而由丙○○於90年9 月21日同日持上開公證書、海基會證
      明等資料，前往新北市新莊區（原臺北縣新莊市）戶政事
      務所填寫結婚登記申請書，辦理結婚戶籍登記，使不知情
      之承辦戶政人員於形式審查後，在職務上所掌之戶籍資料
      等公文書上登載丙○○、丁○於90年7 月8 日結婚之不實
      事項，及核發載有不實結婚、配偶資料之戶口名簿、國民
      身分證予丙○○，足以生損害於戶政機關對於戶政業務及
      婚姻登記事項管理之正確性。丙○○復於90年9 月21日填
      寫願意擔保丁○入境之保證書，向所轄警察機關員警辦理
      對保手續，由員警為實質審查後，於保證書之對保或證明
      機關簽註意見欄上核章後，丙○○再填具大陸地區人民入
      出臺灣地區申請書，並檢附前開公證書、保證書等文件，
      於90年9 月28日向移民機關以團聚為由申請丁○入境，並
      由賀金虎事先教導丙○○如何應對移民機關官員面談，經
      該機關有實質審查權限之承辦公務員以與丙○○面談等方
      式審核後，於90年10月19日許可丁○進入臺灣地區，並據
      以製發大陸地區人民入出境許可證，丁○因而得於90年12
      月24日以與名義上配偶丙○○團聚名義非法進入臺灣地區
      （於91年1 月16日出境）；丁○並於其在臺期間共給付1
      個月即3 萬元之「老公費」予丙○○。
    ㈣郭宗仁因同為營業小客車駕駛而結識賀金虎（賀金虎此部
      分犯行另行退併辦，詳於理由欄論述），經由賀金虎告知
      可以在無結婚真意之情形下，擔任大陸地區女子「假老公
      」，使該大陸地區女子以團聚名義非法進入臺灣地區，另
      由該大陸地區女子來臺後按月支付3 萬元「老公費」予名
      義上配偶；竟與賀金虎共同基於意圖營利違反臺灣地區與
      大陸地區人民關係條例規定使大陸地區人民非法進入臺灣
      地區之犯意聯絡，另郭宗仁、賀金虎與大陸地區女子林秀
      華則基於共同行使使公務員登載不實文書之犯意聯絡，由
      賀金虎於91年12月29日帶同郭宗仁一起前往大陸地區福建
      省福州市，郭宗仁明知與大陸地區女子林秀華間並無結婚
      之合意，仍與林秀華於92年1 月10日在大陸地區福建省福
      州市登記結婚，並於同日在福建省福州市公證處辦理結婚
      登記而取得結婚公證書【證號：（2003）榕公證內民字第
      559 號】，使林秀華形式上成為郭宗仁之配偶。郭宗仁返
      臺後，即於92年1 月29日持上開公證書，向海基會辦理文
      書驗證手續，經海基會出具經核驗上開公證書正本與福建
      省公證員協會寄交之公證書副本相符之證明【文號：（92
      ）核字第00610 號】，繼而由郭宗仁於92年1 月30日同日
      持上開公證書、海基會證明等資料，前往基隆市中山區戶
      政事務所填寫結婚登記申請書，辦理結婚戶籍登記，使不
      知情之承辦戶政人員於形式審查後，在職務上所掌之戶籍
      資料等公文書上登載郭宗仁、林秀華於92年1 月10日結婚
      之不實事項，及核發載有不實結婚、配偶資料之戶口名簿
      、國民身分證予丙○○，足以生損害於戶政機關對於戶政
      業務及婚姻登記事項管理之正確性。郭宗仁復於92年2 月
      7 日填寫願意擔保林秀華入境之保證書，向所轄警察機關
      員警辦理對保手續，由員警為實質審查後，於保證書之對
      保或證明機關簽註意見欄上核章後，郭宗仁再填具大陸地
      區人民入出臺灣地區申請書，並檢附前開公證書、保證書
      等文件，於92年2 月13日向移民署以團聚為由申請林秀華
      入境，並由賀金虎事先教導郭宗仁如何應對移民機關官員
      面談，經該機關有實質審查權限之承辦公務員以與郭宗仁
      面談等方式審核後，於92年2 月17日許可林秀華進入臺灣
      地區，並據以製發大陸地區人民入出境許可證（許可證號
      ：00 00000000 號），林秀華因而得於92年4 月10日以與
      名義上配偶郭宗仁團聚名義非法進入臺灣地區，林秀華該
      次入境來臺，嗣於92年10月10日出境返回大陸，郭宗仁與
      賀金虎復接續上開共同意圖營利使林秀華非法進入臺灣地
      區之犯意，再由郭宗仁於93年5 月17日填寫願意擔保林秀
      華入境之保證書，向所轄警察機關員警辦理對保手續，由
      員警為實質審查後，於保證書之對保或證明機關簽註意見
      欄上核章後，再填具大陸地區人民入出臺灣地區申請書，
      並檢附前開公證書、保證書等文件，於93年5 月25日向移
      民機關以團聚為由再次申請林秀華入境，經該機關有實質
      審查權限之承辦公務員審核後，於93年5 月25日許可林秀
      華進入臺灣地區，並據以製發大陸地區人民入出境許可證
      （許可證號：0000000000號），林秀華因而得於93年7 月
      5 日以與名義上配偶郭宗仁團聚名義再次非法進入臺灣地
      區，迄93年9 月3 日離臺。林秀華並於其上開在臺期間給
      付予郭宗仁共7 個月計21萬元「老公費」。
    ㈤甲○○於92年間結識賀金虎（賀金虎此部分犯行另行退併
      辦，詳於理由欄論述），經由賀金虎告知可以在無結婚真
      意之情形下，擔任大陸地區女子「假老公」，使該大陸地
      區女子以團聚名義非法進入臺灣地區，另由該大陸地區女
      子來臺後按月支付1 萬5,000 元之「老公費」予名義上配
      偶；竟與賀金虎共同基於意圖營利違反臺灣地區與大陸地
      區人民關係條例規定使大陸地區人民非法進入臺灣地區之
      犯意聯絡，另甲○○、賀金虎與大陸地區女子乙○○則基
      於共同行使使公務員登載不實文書之犯意聯絡，由賀金虎
      於92年11月22日、92年12月14日各帶同甲○○一起前往大
      陸地區吉林省，甲○○明知與大陸地區女子乙○○間並無
      結婚之合意，仍與乙○○於92年12月15日在大陸地區吉林
      省登記結婚，並於同日在吉林省第二公證處辦理結婚登記
      而取得結婚公證書【證號：（2003）吉省二證字第9256號
      】，使乙○○形式上成為甲○○之配偶。甲○○返臺後，
      即持上開公證書向海基會辦理文書驗證手續，經海基會出
      具經核驗上開公證書正本與吉林省公證員協會寄交之公證
      書副本相符之證明，繼而由甲○○於92年12月29日同日持
      上開公證書、海基會證明等資料，前往臺北市北投戶政事
      務所填寫結婚登記申請書，辦理結婚戶籍登記，使不知情
      之承辦戶政人員於形式審查後，在職務上所掌之戶籍資料
      等公文書上登載甲○○、乙○○於92年12月15日結婚之不
      實事項，及核發載有不實結婚、配偶資料之戶口名簿、國
      民身分證予甲○○，足以生損害於戶政機關對於戶政業務
      及婚姻登記事項管理之正確性。甲○○復於92年12月29日
      填寫願意擔保乙○○入境之保證書，向所轄警察機關員警
      辦理對保手續，由員警為實質審查後，於保證書之對保或
      證明機關簽註意見欄上核章後，甲○○再填具大陸地區人
      民入出臺灣地區申請書，並檢附前開公證書、保證書等文
      件，於92年12月30日向移民機關以團聚為由申請乙○○入
      境，並由賀金虎事先教導甲○○如何應對移民機關官員面
      談，經該機關有實質審查權限之承辦公務員以與甲○○面
      談等方式審核後，於93年3 月9 日許可乙○○進入臺灣地
      區，並據以製發大陸地區人民入出境許可證，乙○○因而
      得於93年4 月13日以與名義上配偶甲○○團聚名義非法進
      入臺灣地區（其因停留逾期於94年8 月12日遭強制出境）
      。乙○○並於其在臺期間共給付6 個月計9 萬元「老公費
      」予甲○○。
    ㈥劉祥俊於93年間結識賀金虎，經由賀金虎告知可以在無結
      婚真意之情形下，擔任大陸地區女子「假老公」，使該大
      陸地區女子以團聚名義非法進入臺灣地區，另由該大陸地
      區女子來臺後按月支付3 萬元「老公費」予名義上配偶；
      竟與賀金虎共同基於意圖營利違反臺灣地區與大陸地區人
      民關係條例規定使大陸地區人民非法進入臺灣地區之犯意
      聯絡，由賀金虎於93年7 月18日、93年8 月8 日各帶同劉
      祥俊一起前往大陸地區福建省福州市，劉祥俊明知與大陸
      地區女子鄭一靜間並無結婚之合意，仍與鄭一靜於93 年8
      月9 日在大陸地區福建省福州市登記結婚，並於翌（10）
      日在福建省福州市公證處辦理結婚登記而取得結婚公證書
      【證號：（20 04 ）榕公證內民字第6078號】），使鄭一
      靜形式上成為劉祥俊之配偶，劉祥俊返臺後，即於93 年9
      月13日持上開公證書，向海基會辦理文書驗證手續，經海
      基會出具經核驗上開公證書正本與福建省公證員協會寄交
      之公證書副本相符之證明【文號：（93）核字第078841號
      】，劉祥俊再填具大陸地區人民入出臺灣地區申請書，並
      檢附前開公證書等文件，於93年9 月21日向移民機關以團
      聚為由申請鄭一靜入境，惟未經移民機關核准，劉祥俊嗣
      於94年2 月18日填寫願意擔保鄭一靜入境之保證書，向所
      轄警察機關員警辦理對保手續，由員警為實質審查後，於
      保證書之對保或證明機關簽註意見欄上核章後，賀金虎、
      劉祥俊接續上開共同意圖營利使鄭一靜非法進入臺灣地區
      之犯意，由劉祥俊再於94年2 月21日接續向移民機關以團
      聚為由申請鄭一靜入境，並檢附前開公證書、保證書等文
      件，並由賀金虎事先教導劉祥俊如何應對移民機關官員面
      談，經該機關有實質審查權限之承辦公務員以與劉祥俊面
      談等方式審核後，於94年4 月21日許可鄭一靜進入臺灣地
      區，並據以製發大陸地區人民入出境許可證（許可證號：
      0000000000號），鄭一靜因而得於94年8 月18日以與名義
      上配偶劉祥俊團聚名義非法進入臺灣地區（於94年9 月15
      日出境）。鄭一靜並於其在臺期間給付1 個月即3 萬元「
      老公費」請賀金虎轉交劉祥俊，惟因賀金虎前對劉祥俊有
      3 萬元借貸債權，而劉祥俊允該款項由賀金虎收取而抵銷
      其債權（按劉祥俊、鄭一靜部分未在臺灣地區戶政機關為
      結婚申登，此部分亦未據起訴）。
    ㈦于致彬於93年中旬經由賀金虎告知可以在無結婚真意之情
      形下，擔任大陸地區女子「假老公」，使該大陸地區女子
      以團聚名義非法進入臺灣地區，另由該大陸地區女子來臺
      後按月支付3 萬元之「老公費」予名義上配偶；竟與賀金
      虎共同基於意圖營利違反臺灣地區與大陸地區人民關係條
      例規定使大陸地區人民非法進入臺灣地區之犯意聯絡，另
      于致彬與賀金虎以及大陸地區女子許鴻梅則基於共同行使
      使公務員登載不實文書之犯意聯絡，由賀金虎於94年1 月
      7 日、94年2 月22日各帶同于致彬一起前往大陸地區遼寧
      省瀋陽市，于致彬明知與大陸地區許鴻梅間並無結婚之合
      意，仍與許鴻梅於94年2 月24日在大陸地區遼寧省登記結
      婚，並於同日在遼寧誠信公證處辦理結婚登記而取得結婚
      公證書【證號：（2005）寮誠證字第3490號】，使許鴻梅
      形式上成為于致彬之配偶，于致彬返臺後，即持上開公證
      書向海基會辦理文書驗證手續，經海基會於94年3 月15
      日出具經核驗上開公證書正本與遼寧省公證員協會寄交之
      公證書副本相符之證明【文號：（94）核字第015332號】
      ，繼而由于致彬於94年6 月6 日同日持上開公證書、海基
      會證明等資料，前往桃園縣中壢市戶政事務所填寫結婚登
      記申請書，辦理結婚戶籍登記，使不知情之承辦戶政人員
      於形式審查後，在職務上所掌之戶籍資料等公文書上登載
      于致彬、許鴻梅於94年2 月14日結婚之不實事項，及核發
      載有不實結婚、配偶資料之戶口名簿、國民身分證予于致
      彬，足以生損害於戶政機關對於戶政業務及婚姻登記事項
      管理之正確性。于致彬復於94年3 月16日填寫願意擔保許
      鴻梅入境之保證書，向所轄警察機關員警辦理對保手續，
      由員警為實質審查後，於保證書之對保或證明機關簽註意
      見欄上核章後，于致彬再填具大陸地區人民入出臺灣地區
      申請書，並檢附前開公證書、保證書等文件，於94年3 月
      間31日向移民機關以團聚為由申請許鴻梅入境，並由賀金
      虎事先教導于致彬如何應對入移民機關官員面談，經該機
      關有實質審查權限之承辦公務員以與于致彬面談等方式審
      核後，於94年5 月11日許可許鴻梅進入臺灣地區，並據以
      製發大陸地區人民入出境許可證，許鴻梅因而得於94 年6
      月4 日以與名義上配偶于致彬團聚名義非法進入臺灣地區
      （於94年12月3 日出境）。許鴻梅並於其在臺期間共給付
      5 個月合計15萬元之「老公費」予于致彬。
    ㈧楊永勝於94年5 至6 月間透過友人介紹結識賀金虎，經由
      賀金虎告知可以在無結婚真意之情形下，擔任大陸地區女
      子「假老公」，使該大陸地區女子以團聚名義非法進入臺
      灣地區，另由該大陸地區女子來臺後按月支付3 萬元之「
      老公費」予名義上配偶；竟與賀金虎共同基於意圖營利違
      反臺灣地區與大陸地區人民關係條例規定使大陸地區人民
      非法進入臺灣地區之犯意聯絡，另楊永勝、賀金虎與大陸
      地區女子楊巧雪則基於共同行使使公務員登載不實文書之
      犯意聯絡，由賀金虎於94年7 月12日帶同楊永勝一起前往
      大陸地區福建省宁德市，楊永勝明知與大陸地區女子楊巧
      雪間並無結婚之合意，仍與楊巧雪於94年7 月15日在大陸
      地區福建省宁德市登記結婚，並於同日在福建省宁德市公
      證處辦理結婚登記而取得結婚公證書【證號：（2005）宁
      證字第1711號】，使楊巧雪形式上成為楊永勝之配偶，楊
      永勝返臺後，即於94年8 月8 日持上開公證書，向海基會
      辦理文書驗證手續，經海基會出具經核驗上開公證書正本
      與福建省公證員協會寄交之公證書副本相符之證明【文號
      ：（94）核字第051210號】，繼而由楊永勝於95年1 月25
      日同日持上開公證書、海基會證明等資料，前往新北市汐
      止區（原臺北縣汐止市）戶政事務所填寫結婚登記申請書
      ，辦理結婚戶籍登記，使不知情之承辦戶政人員於形式審
      查後，在職務上所掌之戶籍資料等公文書上登載楊永勝、
      楊巧雪於94年7 月15日結婚之不實事項，及核發載有不實
      結婚、配偶資料之戶口名簿、國民身分證予楊永勝，足以
      生損害於戶政機關對於戶政業務及婚姻登記事項管理之正
      確性。楊永勝復於94年8 月9 日填寫願意擔保楊巧雪入境
      之保證書，向所轄警察機關員警辦理對保手續，由員警為
      實質審查後，於保證書之對保或證明機關簽註意見欄上核
      章後，楊永勝再填具大陸地區人民入出臺灣地區申請書，
      並檢附前開公證書、保證書等文件，於94年8 月10日向移
      民機關以團聚為由申請楊巧雪入境，並由賀金虎事先教導
      楊永勝如何應對移民機關官員面談，經該機關有實質審查
      權限之承辦公務員以與楊永勝面談等方式審核後，於94年
      12 月5日許可楊巧雪進入臺灣地區，並據以製發大陸地區
      人民入出境許可證，楊巧雪因而得於95年1 月2 日以與名
      義上配偶楊永勝團聚名義非法進入臺灣地區，楊巧雪嗣於
      於95年6 月14日返回大陸，楊永勝與賀金虎復接續上開共
      同意圖營利使楊巧雪非法進入臺灣地區之犯意，由楊永勝
      於95年6 月15日填寫願意擔保楊巧雪入境之保證書，向所
      轄警察機關員警辦理對保手續，由員警為實質審查後，於
      保證書之對保或證明機關簽註意見欄上核章後，再填具大
      陸地區人民入出臺灣地區申請書，並檢附前開公證書、保
      證書等文件，於95年6 月19日再向移民機關以團聚為由再
      次申請楊巧雪入境，經該機關有實質審查權限之承辦公務
      員審核後，於95年6 月22日許可楊巧雪進入臺灣地區，楊
      巧雪因而得於95年8 月8 日以與名義上配偶楊永勝團聚名
      義再次非法進入臺灣地區，迄96年5 月25日離臺（其因於
      96 年5月23日被查獲與他人從事性交易，於同年月25日經
      強制出境）。楊巧雪並於其上開在臺期間給付予楊永勝12
      個月共36萬元「老公費」。
    ㈨陳忠立於93年間經由賀金虎告知可以在無結婚真意之情形
      下，擔任大陸地區女子「假老公」，使該大陸地區女子以
      團聚名義非法進入臺灣地區，另由該大陸地區女子來臺後
      按月支付3 萬元之「老公費」予名義上配偶；竟與賀金虎
      共同基於意圖營利違反臺灣地區與大陸地區人民關係條例
      規定使大陸地區人民非法進入臺灣地區之犯意聯絡，另陳
      忠立與賀金虎以及大陸地區女子陳文珠則基於共同行使使
      公務員登載不實文書之犯意聯絡，由賀金虎於94年9 月2
      日、94年9 月25日各帶同陳忠立一起前往大陸地區福建省
      福州市，陳忠立明知與大陸地區女子陳文珠間並無結婚之
      合意，仍與陳文珠於94年9 月26日在大陸地區福建省福州
      市登記結婚，並於同日在福建省福州市公證處辦理結婚登
      記而取得結婚公證書【證號：（2005）榕公證內民字第
      6731號】，使陳文珠形式上成為陳忠立之配偶，陳忠立返
      臺後，即持上開公證書向海基會辦理文書驗證手續，經海
      基會於94年10月14日出具經核驗上開公證書正本與遼寧省
      公證員協會寄交之公證書副本相符之證明【文號：（94
      ）核字第067009號】，繼而由陳忠立於95年1 月24日同日
      持上開公證書、海基會證明等資料，前往新北市汐止區（
      原臺北縣汐止市）戶政事務所填寫結婚登記申請書，辦理
      結婚戶籍登記，使不知情之承辦戶政人員於形式審查後，
      在職務上所掌之戶籍資料等公文書上登載陳忠立、陳文珠
      於95年1 月24日結婚之不實事項，及核發載有不實結婚、
      配偶資料之戶口名簿、國民身分證予陳忠立，足以生損害
      於戶政機關對於戶政業務及婚姻登記事項管理之正確性。
      陳忠立復於94年10月18日填寫願意擔保陳文珠入境之保證
      書，向所轄警察機關員警辦理對保手續，由員警為實質審
      查後，於保證書之對保或證明機關簽註意見欄上核章後，
      陳忠立再填具大陸地區人民入出臺灣地區申請書，並檢附
      前開公證書、保證書等文件，於94年10月19日向移民機關
      以團聚為由申請陳文珠入境，並由賀金虎事先教導陳忠立
      如何應對入出境管理局官員面談，經該局有實質審查權限
      之承辦公務員以與陳忠立面談等方式審核後，於94年12月
      21日許可陳文珠進入臺灣地區，並據以製發大陸地區人民
      入出境許可證，陳文珠因而得於95年1 月22日以與名義上
      配偶陳忠立團聚名義非法進入臺灣地區（於95年11月1日
      離境）。陳文珠並於其在臺期間共給付8 個月合計24萬元
      「老公費」予陳忠立。
    ㈩彭鎮江（所犯意圖營利使大陸地區女子進入臺灣地區罪、
      行使公務員登載不實罪，業據臺灣臺北地方法院以99年度
      訴字第646 號判處罪刑確定）經由賀金虎告知可以在無結
      婚真意之情形下，擔任大陸地區女子「假老公」，使該大
      陸地區女子以團聚名義非法進入臺灣地區，另由該大陸地
      區女子來臺後按月支付3 萬元之「老公費」予名義上配偶
      ；竟與賀金虎共同基於意圖營利違反臺灣地區與大陸地區
      人民關係條例規定使大陸地區人民非法進入臺灣地區之犯
      意聯絡，另彭鎮江與賀金虎以及大陸地區女子許芳（所犯
      行使公務員登載不實罪嫌，業據臺灣臺北地方法院以99年
      度訴字第646 號判處罪刑確定）則基於共同行使使公務員
      登載不實文書之犯意聯絡，由賀金虎於95年6 月1 日帶同
      彭鎮江一起前往大陸地區江蘇省，彭鎮江明知與大陸地區
      女子許芳間並無結婚之合意，仍與許芳於95年7 月24日在
      大陸地區江蘇省民政廳登記結婚，並於95年7 月24日在江
      蘇省公證處辦理結婚登記而取得結婚公證書【證號：（20
      06）宁證民台字第571 號】，使許芳形式上成為彭鎮江之
      配偶，彭鎮江返臺後，即持上開公證書向海基會辦理文書
      驗證手續，經海基會於95年8 月17日出具經核驗上開公證
      書正本與江蘇省公證員協會寄交之公證書副本相符之證明
      【文號：（95）核字第050287號】，繼而由彭鎮江於95年
      12月19日同日持上開公證書、海基會證明等資料，前往澎
      湖縣馬公市戶政事務所填寫結婚登記申請書，辦理結婚戶
      籍登記，使不知情之承辦戶政人員於形式審查後，在職務
      上所掌之戶籍資料等公文書上登載彭鎮江、許芳於95年7
      月24日結婚之不實事項，及核發載有不實結婚、配偶資料
      之戶口名簿、國民身分證予彭鎮江，足以生損害於戶政機
      關對於戶政業務及婚姻登記事項管理之正確性。彭鎮江復
      於95年8 月24日填寫願意擔保許芳入境之保證書，向所轄
      警察機關員警辦理對保手續，由員警為實質審查後，於保
      證書之對保或證明機關簽註意見欄上核章後，彭鎮江再填
      具大陸地區人民入出臺灣地區申請書，並檢附前開公證書
      、保證書等文件，於95年8 月28日向移民機關以團聚為由
      申請許芳入境，並由賀金虎事先教導彭鎮江如何應對移民
      機關官員面談，經該機關有實質審查權限之承辦公務員以
      與彭鎮江面談等方式審核後，於95年8 月間許可許芳進入
      臺灣地區，並據以製發大陸地區人民入出境許可證，許芳
      因而得於95年12月18日以與名義上配偶彭鎮江團聚名義非
      法進入臺灣地區（於96年6 月12日離境）。許芳並於其在
      臺期間給付予彭鎮江合計23餘萬「老公費」。
    王三泉（已歿，經臺灣士林地方法院檢察署檢察官以99年
      度偵字第14270 號為不起訴處分確定）經由賀金虎告知可
      以在無結婚真意之情形下，擔任大陸地區女子名義上「假
      老公」，使該大陸地區女子以團聚名義非法進入臺灣地區
      ，另由該大陸地區女子來臺後按月支付3 萬元之「老公費
      」予名義上配偶；與賀金虎共同基於意圖營利違反臺灣地
      區與大陸地區人民關係條例規定使大陸地區人民非法進入
      臺灣地區之犯意聯絡，由賀金虎於96年3 月6 日、96年6
      月12日帶同王三泉一起前往大陸地區福建省福州市，王三
      泉明知與大陸地區女子林秀華間並無結婚之合意，仍於96
      年6 月15日在大陸地區福建省福州市公證處辦理結婚登記
      而取得結婚公證書【證號：（2007）榕公證內民字第4865
      號】，使林秀華形式上成為王三泉之配偶，王三泉返臺後
      ，即於96年7 月17日持上開公證書，向海基會辦理文書驗
      證手續，經海基會出具經核驗上開公證書正本與湖南省公
      證員協會寄交之公證書副本相符之證明【文號：（96）核
      字第043233號】，於96年7 月20日向移民機關以團聚為由
      申請林秀華入境，惟經移民機關對於其等婚姻真實性有疑
      義，而再命其等補件，繼而王三泉於98年3 月16日填寫願
      意擔保林秀華入境之保證書，向所轄警察機關員警辦理對
      保手續，由員警為實質審查後，於保證書之對保或證明機
      關簽註意見欄上核章後，再填具大陸地區人民入出臺灣地
      區申請書，並檢附前開公證書、保證書等文件，並與賀金
      虎共同承上開意圖營利使林秀華非法進入臺灣地區之犯意
      ，接續於98年3 月16日向移民署以團聚為由申請林秀華入
      境，並由賀金虎事先教導王三泉如何應對入出境管理局官
      員面談，經該署有實質審查權限之承辦公務員以與王三泉
      面談等方式審核後，於98年3 月18日許可林秀華進入臺灣
      地區，並據以製發大陸地區人民入出境許可證，嗣因王三
      泉死亡，致林秀華未能入境，賀金虎與王三泉為使林秀華
      非法進入臺灣始未得逞，王三泉因此亦未取得分毫之「老
      公費」（按王三泉、林秀華部分未在臺灣地區戶政機關為
      結婚申登，此部分亦未據起訴）。
    陳樂嘉於97年2 月間經由賀金虎告知可以在無結婚真意之
      情形下，擔任大陸地區女子「假老公」，使該大陸地區女
      子以團聚名義非法進入臺灣地區，另由該大陸地區女子來
      臺後按月支付3 萬元之「老公費」予名義上配偶；竟與賀
      金虎共同基於意圖營利違反臺灣地區與大陸地區人民關係
      條例規定使大陸地區人民非法進入臺灣地區之犯意聯絡，
      另陳樂嘉與賀金虎以及大陸地區女子胡清芳則基於共同行
      使使公務員登載不實文書之犯意聯絡，由賀金虎於98 年2
      月14日、98年3 月7 日各帶同陳樂嘉一起前往大陸地區福
      建省福州市，陳樂嘉明知與大陸地區胡清芳間並無結婚之
      合意，仍與胡清芳於98年3 月9 日在大陸地區福建省登記
      結婚，並於98年3 月11日在福建省福州市公證處辦理結婚
      登記而取得結婚公證書【證號：（2009）榕公證內民字第
      2457號】，使胡清芳形式上成為陳樂嘉之配偶，陳樂嘉返
      臺後，即持上開公證書向海基會辦理文書驗證手續，經海
      基會於98年4 月7 日出具經核驗上開公證書正本與遼寧省
      公證員協會寄交之公證書副本相符之證明【文號：（98）
      核字第032649號】，繼而由陳樂嘉於98年5 月21日同日持
      上開公證書、海基會證明等資料，前往臺北市信義區戶政
      事務所填寫結婚登記申請書，辦理結婚戶籍登記，使不知
      情之承辦戶政人員於形式審查後，在職務上所掌之戶籍資
      料等公文書上登載陳樂嘉、胡清芳於98年3 月9 日結婚之
      不實事項，及核發載有不實結婚、配偶資料之戶口名簿、
      國民身分證予陳樂嘉，足以生損害於戶政機關對於戶政業
      務及婚姻登記事項管理之正確性。陳樂嘉復於98年4 月8
      日填寫願意擔保胡清芳入境之保證書，向所轄警察機關員
      警辦理對保手續，由員警為實質審查後，於保證書之對保
      或證明機關簽註意見欄上核章後，陳樂嘉再填具大陸地區
      人民入出臺灣地區申請書，並檢附前開公證書、保證書等
      文件，於98年4 月8 日向移民機關以團聚為由申請胡清芳
      入境，並由賀金虎事先教導陳樂嘉如何應對移民機關官員
      面談，經該機關有實質審查權限之承辦公務員以與陳樂嘉
      面談等方式審核後，於98年4 月24日許可胡清芳進入臺灣
      地區，並據以製發大陸地區人民入出境許可證，胡清芳因
      而得於98年5 月20日以與名義上配偶陳樂嘉團聚名義非法
      進入臺灣地區（於98年11月19日出境），胡清芳並於其在
      臺期間共給付5 個月合計15萬元「老公費」予陳樂嘉。
    林國田於經由賀金虎（賀金虎此部分所犯意圖營利使大陸
      地區人民非法進入臺灣地區罪、行使使公務員登載不實文
      書罪、媒介性交營利罪部分，均不另為免訴之諭知，詳理
      由欄論述）告知可以在無結婚真意之情形下，擔任大陸地
      區女子「假老公」，使該大陸地區女子以團聚名義非法進
      入臺灣地區，另由該大陸地區女子來臺後按月支付3 萬元
      之「老公費」予名義上配偶；竟與賀金虎共同基於意圖營
      利違反臺灣地區與大陸地區人民關係條例規定使大陸地區
      人民非法進入臺灣地區之犯意聯絡，另林國田與賀金虎以
      及大陸地區女子林麗則基於共同行使使公務員登載不實文
      書之犯意聯絡，由賀金虎於98年7 月12日、98年8 月16日
      、98年10月7 日各帶同林國田一起前往大陸地區福建省南
      平市，林國田明知與大陸地區林麗間並無結婚之合意，仍
      與林麗於98年10月9 日在大陸地區福建省南平市登記結婚
      ，並於98年10月9 日在福建省建甌市公證處辦理結婚登記
      而取得結婚公證書【證號：（2009）甌證字第790 號】，
      使林麗形式上成為林國田之配偶，林國田返臺後，即持上
      開公證書向海基會辦理文書驗證手續，經海基會於98年11
      月10日出具經核驗上開公證書正本與福建省公證員協會寄
      交之公證書副本相符之證明【文號：（98）核字第000000
      號】，繼而由林國田於99年1 月13日同日持上開公證書、
      海基會證明等資料，前往苗栗市三灣鄉戶政事務所填寫結
      婚登記申請書，辦理結婚戶籍登記，使不知情之承辦戶政
      人員於形式審查後，在職務上所掌之戶籍資料等公文書上
      登載林國田、林麗於98年10月9 日結婚之不實事項，及核
      發載有不實結婚、配偶資料之戶口名簿、國民身分證予林
      國田，足以生損害於戶政機關對於戶政業務及婚姻登記事
      項管理之正確性。林國田復於98年11月11日填寫願意擔保
      林麗入境之保證書，向所轄警察機關員警辦理對保手續，
      由員警為實質審查後，於保證書之對保或證明機關簽註意
      見欄上核章後，林國田再填具大陸地區人民入出臺灣地區
      申請書，並檢附前開公證書、保證書等文件，於98年11月
      11日向移民機關以團聚為由申請林麗入境，並由賀金虎事
      先教導林國田如何應對移民機關官員面談，經該機關有實
      質審查權限之承辦公務員以與林國田面談等方式審核後，
      於98年12月14日許可林麗進入臺灣地區，並據以製發大陸
      地區人民入出境許可證（許可證號：0000000000號），林
      麗因而得於99年1 月12日以與名義上配偶林國田團聚名義
      非法進入臺灣地區。林麗並於其在臺期間共給付4 個月合
      計12萬元「老公費」予林國田。嗣99年4 月21日18時10分
      許，由賀金虎擔任「車伕」搭載林麗前往臺北市○○區○○○路0 段00號優美商務旅館與男客高銘增從事性交易，
      而於同日18時50分許為警查獲（賀金虎此部分意圖營利使
      大陸地區人民進入臺灣地區、行使使公務員登載不實文書
      犯行部分，不另為免訴之諭知，參以下陸、之所述）。
    陳忠立前於93年間經由賀金虎告知可以在無結婚真意之情
      形下，擔任大陸地區女子「假老公」，使該大陸地區女子
      以團聚名義非法進入臺灣地區，另由該大陸地區女子來臺
      後按月支付3 萬元「老公費」予名義上配偶；竟又與賀金
      虎共同基於意圖營利違反臺灣地區與大陸地區人民關係條
      例規定使大陸地區人民非法進入臺灣地區之犯意聯絡，另
      陳忠立與賀金虎以及大陸地區女子林秀華則基於共同行使
      使公務員登載不實文書之犯意聯絡，由賀金虎於98年7 月
      12日、98年8 月16日、98年10月7 日各帶同陳忠立一起前
      往大陸地區福建省福州市，陳忠立明知與大陸地區女子林
      秀華間並無結婚之合意，仍與林秀華於98年11月9 日在大
      陸地區福建省福州市登記結婚，並於98年11月11日在福建
      省福州市公證處辦理結婚登記而取得結婚公證書【證號：
      （2009）榕公證內民字第4652號】，使林秀華形式上成為
      陳忠立之配偶，陳忠立返臺後，即持上開公證書向海基會
      辦理文書驗證手續，經海基會於98年12月4 日出具經核驗
      上開公證書正本與遼寧省公證員協會寄交之公證書副本相
      符之證明【文號：（98）核字第133474號】，繼而由陳忠
      立於99年2 月5 日同日持上開公證書、海基會證明等資料
      ，前往新北市汐止區（原臺北縣汐止市）戶政事務所填寫
      結婚登記申請書，辦理結婚戶籍登記，使不知情之承辦戶
      政人員於形式審查後，在職務上所掌之戶籍資料等公文書
      上登載陳忠立、林秀華於98年11月9 日結婚之不實事項，
      及核發載有不實結婚、配偶資料之戶口名簿、國民身分證
      予陳忠立，足以生損害於戶政機關對於戶政業務及婚姻登
      記事項管理之正確性。陳忠立復於98年12月4 日填寫願意
      擔保林秀華入境之保證書，向所轄警察機關員警辦理對保
      手續，由員警為實質審查後，於保證書之對保或證明機關
      簽註意見欄上核章後，陳忠立再填具大陸地區人民入出臺
      灣地區申請書，並檢附前開公證書、保證書等文件，於98
      年12月4 日向移民機關以團聚為由申請林秀華入境，並由
      賀金虎事先教導陳忠立如何應對移民機關官員面談，經該
      機關有實質審查權限之承辦公務員以與陳忠立面談等方式
      審核後，於99年1 月7 日許可林秀華進入臺灣地區，並據
      以製發大陸地區人民入出境許可證，林秀華因而得於99年
      2 月4 日以與名義上配偶陳忠立團聚名義非法進入臺灣地
      區；嗣林秀華於99年6 月10日返回大陸，賀金虎、陳忠立
      接續上開共同意圖營利使林秀華非法進入臺灣地區之犯意
      ，由陳忠立於99年6 月10日再次填寫願意擔保林秀華入境
      之保證書，向所轄警察機關員警辦理對保手續，由員警為
      實質審查後，於保證書之對保或證明機關簽註意見欄上核
      章後，陳忠立再填具大陸地區人民入出臺灣地區申請書，
      並檢附前開公證書、保證書等文件，於99年6 月10日向移
      民機關以團聚為由再次申請林秀華入境，經該機關有實質
      審查權限之承辦公務員以與陳忠立面談等方式審核後，許
      可林秀華進入臺灣地區，並據以製發大陸地區人民入出境
      許可證，林秀華因而復得於99年8 月9 日再以與名義上配
      偶陳忠立團聚名義非法進入臺灣地區。林秀華並於其上開
      在臺期間共依約共給付6 個月合計18萬元之「老公費」予
      陳忠立。
    黃祺家因知悉賀金虎係以安排「假老公」前往大陸地區與
      大陸女子假結婚方式，非法招攬大陸女子來臺從事性交易
      ，頗有獲利，遂於99年7 月間出資10萬元交予賀金虎，使
      其用於帶同「假老公」前往大陸地區辦理假結婚，以及安
      排大陸地區女子入臺所需經費（支出該費用之人即俗稱之
      「經紀」），以便日後可就其「經紀」來臺之該名大陸女
      子在臺從事性交易所得中抽取相當利益；黃祺家並於99年
      7 月底介紹有意成為大陸女子「假老公」之游三展予賀金
      虎認識，賀金虎並告知游三展可以在無結婚真意之情形下
      ，擔任大陸地區女子「假老公」，使該大陸地區女子以團
      聚名義非法進入臺灣地區從事性交易行為，另由該大陸地
      區女子來臺後按月支付3 萬元之「老公費」予名義上配偶
      ；賀金虎、黃祺家及游三展即共同基於意圖營利違反臺灣
      地區與大陸地區人民關係條例規定使大陸地區人民非法進
      入臺灣地區之犯意聯絡，其等均明知游三展與大陸女子楊
      巧雪並無結婚真意，仍由賀金虎攜帶黃祺家所出上開10
      萬元資金，帶同游三展前往大陸地區辦理與大陸地區女子
      楊巧雪假結婚手續，賀金虎於99年8 月6 日、99年8 月29
      日帶同游三展一起前往大陸地區福建省宁德市，游三展亦
      明知其自己與大陸地區女子楊巧雪間並無結婚之合意，仍
      於99年9 月1 日在大陸地區福建省宁德市公證處辦理結婚
      登記而取得結婚公證書【證號：（2010）宁證字第2502號
      】，使楊巧雪形式上成為游三展之配偶，游三展返臺後，
      即於99年9 月17日持上開公證書，向海基會辦理文書驗證
      手續，經海基會出具經核驗上開公證書正本與福建省公證
      員協會寄交之公證書副本相符之證明【文號：（99）核字
      第099695號】，繼而由游三展於99年9 月17日填寫願意擔
      保楊巧雪入境之保證書，向所轄警察機關員警辦理對保手
      續，由員警為實質審查後，於保證書之對保或證明機關簽
      註意見欄上核章後，再填具大陸地區人民入出臺灣地區申
      請書，並檢附前開公證書、保證書等文件，於99年9 月17
      日向移民機關以團聚為由申請楊巧雪入境，並由賀金虎事
      先教導游三展如何應對移民機關官員面談，經該機關有實
      質審查權限之承辦公務員以與游三展面談等方式審核，嗣
      因內政部入出國移民署專勤事務第一大隊臺北市專勤隊依
      據對賀金虎行動電話執行通訊監察所得，而於99年10月6
      日持拘票對賀金虎、黃祺家、游三展等人執行拘提，並經
      令狀或經其等同意於其住處執行搜索，因而查得上情，賀
      金虎與游三展使大陸地區人民楊巧雪非法進入臺灣地區之
      行為，始未得逞，游三展因此亦未取得分毫之「老公費」
      （按游三展、楊巧雪部分未在臺灣地區戶政機關為結婚申
      登，此部分亦未據起訴）。
三、賀金虎自90年間起受雇於系爭應召站負責人「林大哥」，即
    與「林大哥」共同基於意圖使女子與他人為性交之行為，而
    媒介以營利之犯意，由賀金虎依「林大哥」指示負責至大陸
    地區招募自願從事性交易如附表四編號6 至10、12至14所示
    大陸地區女子鄭一靜、許鴻梅、楊巧雪、陳文珠、許芳、胡
    清芳、林麗（賀金虎此部分媒介林麗性交以營利犯行部分，
    不另為免訴之諭知，參以下陸、之所述）、林秀華來臺加入
    其應召站旗下從事性交易，其自附表四編號6 至10、12至14
    所示申請入境之大陸女子鄭一靜、許鴻梅、楊巧雪、陳文珠
    、許芳、胡清芳、林麗、林秀華於如附表四各所示入境來臺
    時間起，即將其等安排入住於臺北市松江路、中山北路等處
    之出租套房內（均未與名義上配偶即「假老公」同住），而
    賀金虎、「林大哥」與專責引誘、媒介男客之人（俗稱「阿
    姨」，下均以此略稱之）、負責接聽「阿姨」電話並轉知應
    召站小姐及司機之人（俗稱「內機」，以下以此略稱之）以
    及專責載送應召站小姐前往從事性交易之司機（俗稱「車伕
    」，下均以此略稱之）共同基於上開犯意聯絡，於附表四編
    號6 至10、12至14所示大陸女子鄭一靜、許鴻梅、楊巧雪、
    陳文珠、許芳、胡清芳、林麗、林秀華在臺期間（依據其等
    於附表四各入出境臺灣地區時間所計算之其等在臺期間，詳
    如附表四編號6 至10、12至14之「h.欄」、「i.欄」所示）
    ，媒介其等從事性交易以營利。其方式如下：由賀金虎以其
    所有之手機及SIM 卡（門號0000000000號）做為媒介性交聯
    絡工具，由系爭應召站聘用真實姓名年籍不詳之成年人擔任
    「內機」，由「內機」負責接聽真實姓名年籍不詳成年之「
    阿姨」來電，經「阿姨」告知而獲悉男客性交需求後，再以
    電話聯絡真實姓名年籍不詳成年之「車伕」，確認特定大陸
    女子即應召站小姐可否接受派遣後並指示派遣地點後，「內
    機」再以電話回報「阿姨」，「阿姨」復告知須性交易男客
    ，再由「車伕」載送應召站小姐前往新北市（原臺北縣）、
    臺北市各旅社、賓館、飯店或私有民宅等地與男客從事性交
    易，嗣該次性交易完成後，由應召站小姐向男客收取4,000
    元至8,000元不等之報酬，每位應召站小姐每日約接客4 、5
    次，當日交易全數完成後，由應召站小姐並將每日性交易所
    得全數交予「車伕」，「車伕」自行抽取其中3000元作為當
    日之駕車載送小姐之報酬，其餘則由「車伕」攜回應召站不
    詳據點交予「林大哥」，「林大哥」、賀金虎、「阿姨」及
    應召站小姐再於每月或半月結算一次，結算拆帳之方式為：
    就應召站小姐於「每位男客單次性交易所得」中，「阿姨」
    抽得其中之四成，剩餘款項再作四、六分，其中四成由「林
    大哥」及應召站抽得，「林大哥」並支付其所取得每筆款項
    中之300 元予賀金虎，酬庸其前往大陸地區招攬小姐來臺加
    入旗下應召站，上開剩餘之六成款項則全數歸屬應召站小姐
    所有，以此方式共同媒介女子與他人為性交行為以營利（另
    賀金虎就媒介附表四編號1 至5 所示大陸女子曾麗君、金瑩
    、丁○、林秀華、乙○○之併案部分，退併辦）。而其中：
    ⑴賀金虎於復同時擔任附表四編號6 至10、12至14所示大陸
    女子之「車伕」，以其所有車號0000-00 號自用小客車負載
    上開大陸女子前往與男客從事性交易，其如有實際載送每日
    亦可獲取3,000 元之「車伕」報酬（其於99年4 月21日以上
    開車輛負載林麗前往前往臺北市○○區○○○路0 段00號優
    美商務旅館與男客高銘增從事性交易，為警查獲）；⑵林國
    田（車伕代號「三九」）自99年5 月間某日起，與賀金虎、
    林大哥、阿姨、內機等人基於共同媒介女子與他人為性交行
    為以營利之犯意聯絡，擔任應召站小姐即附表四編號14所示
    之大陸女子林秀華（花名「小可」）之專屬司機「車伕」之
    職，其依當時上開應召站「內機」人員李孝珍之指示，以其
    所有附表二編號7 之NOKIA 廠牌手機（內含門號0000000000
    號SIM 卡）與李孝珍聯繫，經李孝珍通知有客源後，林國田
    即以自備之車牌號碼00-0000 號之自用小客車載送附表四編
    號14之大陸女子林秀華（起訴書誤為「林麗」，業經檢察官
    更正）前往與男客從事性交易行為，林國田每日取得車伕報
    酬3,000 元。嗣經警於99年10月6 日持臺灣士林地方法院檢
    察署檢察官簽發之拘票及本院簽發之搜索票，至林國田位於
    臺北縣○○市○○路00巷0 弄0 號之3 執行拘提、搜索，查
    扣如附表二編號7 林國田所有之手機1 支；⑶李孝珍自98年
    10月某日起，與賀金虎、「林大哥」、「阿姨」等人基於共
    同媒介女子與他人為性交行為以營利之犯意聯絡，由系爭應
    召站支付每月薪資4 萬5,000 元以及補助房租1 萬2,000 元
    予李孝珍之方式受雇於應召站負責人「林大哥」，李孝珍在
    其位於臺北市內湖區內湖區成功路二段312 巷66號5 樓其住
    所內擔任應召站上開「內機」之職，以附表二編號9 所示其
    自備及應召站所給予之手機2 支（各含門號0000000000號、
    0000000000號SIM 卡），接聽「阿姨」來電告知性交易客源
    ，再負責聯繫司機即車伕載送應召站小姐到各飯店、旅社內
    與男客從事性交易，並應於每月就應召站小姐性交易所得製
    作帳單，再逐月交由賀金虎攜回應召站交予「林大哥」，而
    與賀金虎、「林大哥」、「阿姨」、「馬伕」等人共同為媒
    介附表四編號13、14之大陸女子林麗（花名「雅雅」）、林
    秀華（花名「小可」）與他人為性交以營利之行為，嗣經警
    於99年10月6 日持臺灣士林地方法院檢察署檢察官簽發之拘
    票及本院簽發之搜索票，至李孝珍位於臺北市內湖區之上開
    住所執行拘提、搜索，查獲李孝珍所有如附表二編號8 所示
    記載應召站小姐交易紀錄之帳簿以及應召站所給予之如附表
    二編號9 之手機2 支。
三、查獲過程：
    嗣因內政部入出國移民署專勤事務第一大隊臺北市專勤隊依
    據對賀金虎行動電話執行通訊監察所得，而於99年10月6 日
    持檢察官簽發之拘票對賀金虎、陳忠立、林國田、黃祺家、
    游三展、林秀華等人執行拘提，並持本院簽發之搜索票，於
    賀金虎位於臺北市○○區○○路0 段000 巷00號3 樓住處扣
    得其所有附表二編號1 至6 應召站媒介性交所用、所得之物
    ；於林國田上揭住處扣得附表二編號7 用以聯絡應召站「內
    機」李孝珍之手機1 支；於李孝珍前開住處扣附表二編號8
    、9 其媒介性交所記載之帳簿，以及聯絡「阿姨」、「車伕
    」所用之手機2 支等物。
四、案經內政部入出國移民署專勤事務第一大隊臺北市專勤隊報
    告偵辦臺灣士林地方法院檢察署檢察官偵查起訴、追加起訴
    及移送併案審理。
    理    由
壹、程序方面
  按不起訴之案件，非發現新事實或新證據，依刑事訴訟法第
    260 條，不得對於同一案件再行起訴，所謂新事實或新證據
    云者，祇須為不起訴處分以前未經發現，且足認被告有犯罪
    嫌疑為已足，並不以其確能證明犯罪為要件，最高法院23年
    上字第1754號判例足資參照。所謂發見新事實或新證據，係
    指於不起訴處分前，未經發見，至其後始行發見者而言，若
    不起訴處分前，已經提出之證據，經檢察官調查斟酌者，即
    非前述條款所謂發見之新證據，不得據以再行起訴，最高法
    院69年臺上字第1139號、57年臺上字第1256號判例亦均足資
    參照。本案被告楊永勝所涉違反臺灣地區與大陸地區人民關
    係條例、行使使公務員登載不實等罪嫌，其中行使使公務員
    登載不實罪嫌部分前雖經臺灣士林地方法院檢察署檢察官於
    97年4 月21日以97年度偵字第103 號為不起訴處分確定（下
    稱前案）。查本件被告楊永勝於前案原係否認犯行，惟於前
    案不起訴處分確定後，於99年5 月24日、99年6 月23日、99
    年6 月30日經警就被告楊永勝（使用0000000000號門號）與
    同案被告賀金虎（使用0000000000號門號）行動電話執行通
    訊監察，其中2 人於：①99年5 月24日通話內容略係同案被
    告賀金虎慫恿被告楊永勝於99年5 、6 月間再度前往大陸地
    區辦理假結婚，賀金虎並對楊永勝說到之前另案被告彭鎮江
    、本件被告于致彬都有這麼做，楊永勝自己之前做過所以也
    應知道，只是掛個名而已，派出所、移民署都不會找伊，並
    說要前次與楊永勝假結婚之配偶去處理離婚等語，不斷邀約
    被告楊永勝再次前往大陸辦理假結婚，並要被告楊永勝跟其
    女友講講看（偵字第14270 號卷第25至26頁參照）；②99年
    6 月23日通話內容中同案被告賀金虎要被告楊永勝安排2 、
    3 天，說大陸女子很急可以先拿2 個月（老公費）給被告楊
    永勝用等語（偵字第14270 號卷第27頁參照）；③於99年6
    月30日通話內容中賀金虎仍不斷慫恿被告楊永勝，惟被告楊
    永勝告稱伊女友有意思要結婚，不太希望伊去作這個等語（
    偵字第14270 號卷第28頁參照）。查知上開通訊內容後，99
    年10月18日經警訊問，被告楊永勝始坦承與大陸女子假結婚
    之犯行（偵字第1427 0號卷第27頁參照），且被告楊永勝上
    開自白核與共同被告賀金虎於99年10月27日警詢、99年11月
    17日偵查中證述大致相符（偵字第14 270號卷第290 頁、第
    328 頁參照），堪認屬實。惟上開證據資料前均未見於前案
    不起訴處分書，是堪認係屬上開不起訴處分確定後所發現之
    新事實、新證據，已足以認定被告楊永勝確涉有前揭是大陸
    地區人民非法進入臺灣地區及行使使公務員登載不實等罪嫌
    ，檢察官因而就被告楊永勝前述犯行再提起公訴，足見前案
    原偵查檢察官未審酌上開證據及事實。從而，上開證據屬本
    案之新證據，檢察官因而再就同一案件對被告楊永勝再行起
    訴，自合乎法定程序，合先敘明。
  按一人犯數罪、數人共犯一罪或數罪者，均為相牽連之案件
    ；於第一審辯論終結前，得就與本案相牽連之犯罪或本罪之
    誣告罪，追加起訴，刑事訴訟法第7 條第1 款、第265 條第
    1 項分別定有明文。本案檢察官原僅就被告賀金虎與附表四
    編號7 至15所示「假老公」被告等人共同使大陸地區女子非
    法進入臺灣地區、行使使公務員登載不實文書，以及被告賀
    金虎媒介附表四編號7 至15所示大陸女子性交以營利犯行分
    提起公訴，嗣因共同被告詹政一、張仁杰、丙○○、郭宗仁
    、甲○○、劉祥俊另涉嫌與本件被告賀金虎各共同使附表四
    編號1 至6 所示大陸地區女子非法進入臺灣地區，並涉嫌共
    同行使使公務員登載不實文書等犯行，就共同被告詹政一、
    張仁杰、丙○○、郭宗仁、甲○○、劉祥俊等人言，與本件
    被告賀金虎係數人共犯數罪，檢察官以此為由，於辯論終結
    前追加起訴（即附表四編號1 至6 部分），於法並無不合，
    併此指明。
貳、證據能力方面
    本件被告被告賀金虎、詹政一、張仁杰、丙○○、郭宗仁、
    甲○○、劉祥俊、陳忠立、陳樂嘉、林國田、游三展、黃祺
    家、于致彬、楊永勝、李孝珍、林秀華、林麗一等17人與其
    等之辯護人於本院準備程序時就卷內證據均不爭執證據能力
    （本院100 年1 月27日、100 年4 月7 日、100 年5 月6 日
    準備程序筆錄，本院訴字329號 卷一第124 、125 、296 、
    302 頁參照、本院被告賀金虎併案審理卷內），且上開被告
    等人與其辯護人以及檢察官對於以下本院作為得心證依據之
    各項證據資料經本院審理時逐項提示，亦均不爭執證據能力
    ，且未於言詞辯論終結前聲明異議，視為同意作為證據，本
    院審酌各項證據作成時之狀況，認為並無不可信或不適當之
    情事，依刑事訴訟法第159 條之5 第2 項及第159 條之4 之
    規定，均認有證據能力，合先敘明。
參、本院得心證之理由
  關於事實欄二、㈠使大陸地區女子曾麗君以假結婚非法進入
    臺灣地區未遂部分（參附表四編號1 ）；事實欄二、㈡㈢使
    大陸地區女子金瑩、丁○以假結婚非法進入臺灣地區，由人
    頭老公張仁杰、丙○○取得「老公費」，辦理結婚戶籍登記
    使公務員登載不實部分（參附表四編號2 、3 ）；事實欄二
    、㈣㈤㈦㈧㈨㈩意圖營利使大陸地區女子林秀華、乙○○、許鴻梅、楊巧雪、陳文珠、許芳、胡清芳、林麗、林
    秀華以假結婚非法進入臺灣地區，由人頭老公郭宗仁、甲○○、于致彬、楊永勝、陳忠立（計有附表四編號9 、14兩起
    ）、彭鎮江、陳樂嘉、林國田取得「老公費」，並辦理結婚
    戶籍登記使公務員登載不實並據以行使部分（參附表四編號
    4 、5 、7 至10、12至14）：事實欄二、㈥意圖營利使大陸
    地區女子鄭一靜非法進入臺灣地區，由劉祥俊取得3 萬元免
    除債務利益之「老公費」部分（參附表四編號6 ）；事實欄
    二、意圖營利使大陸地區女子林秀華、楊巧雪非法進入
    臺灣地區未遂，且事前允以每月3 萬元「老公費」利益部分
    ；事實欄三、意圖使如附表四編號6 至10、12至14所示大陸
    女子鄭一靜、許鴻梅、楊巧雪、陳文珠、許芳、胡清芳、林
    麗、林秀華與他人為性交之行為而媒介以營利部分（其中被
    告賀金虎係媒介附表四編號6 至10、12至14所示大陸女子部
    分；被告李孝珍係媒介附表四編號13、14所示大陸女子部分
    ；被告林國田係媒介附表四編號14所示大陸女子部分），上
    開之犯罪事實，均業據被告賀金虎、詹政一、張仁杰、丙○○、郭宗仁、甲○○、劉祥俊、于致彬、楊永勝、陳忠立、
    陳樂嘉、林國田、游三展、黃祺家、李孝珍、林秀華、林麗
    一等17人均坦承不諱，並有卷附如附表四各「f.相關證據資
    料欄」所示用以證明各大陸地區女子與人頭假老公假結婚非
    法進入臺灣地區，並在臺辦理結婚登記之各項證據資料在卷
    可憑（詳細證據名稱及卷頁參照附表四之「f.相關證據資料
    欄」），且有附表二編號1 至9 所示之物扣案可資佐證，堪
    信被告賀金虎、詹政一、張仁杰、丙○○、郭宗仁、甲○○
    、劉祥俊、于致彬、楊永勝、陳忠立、陳樂嘉、林國田、游
    三展、黃祺家、李孝珍、林秀華、林麗一等17人之自白均與
    事實相符。至被告郭宗仁於本院審理時辯稱伊並非領取21萬
    元之「老公費」，係僅拿取1 月即3 萬元老公費；被告陳樂
    嘉於本院審理時改稱伊係拿取12萬元之「老公費」云云，經
    查：
    ㈠就被告郭宗仁自大陸女子林秀華所收取得款之「假老公費
      」部分，查證人及共同被告賀金虎於本院審理時證述伊共
      交付約21萬元「老公費」予被告郭宗仁，每次大都是在臺
      北市士林區社子快速道路旁的三角公園處交付給被告郭宗
      仁，該地點是被告郭宗仁指定的，每次都是交付現金（本
      院100 年6 月28日審判筆錄參照），審諸證人賀金虎與被
      告郭宗仁並無仇隙，且能對於其交付被告郭宗仁老公費之
      相關細節證述明確，其證述內容亦無違於常理，且核與證
      人林秀華於警詢時證稱被告郭宗仁共領到伊之約7 、8 次
      的老公費，是透過被告賀金虎交付（偵字第13377 號卷三
      第228 頁參照）；其嗣後於本院100 年5 月19日審理時亦
      證述伊共給付被告郭宗仁7 次共21萬元老公費等語相符（
      本院訴字329 號卷二第197 頁參照），自堪採信。況100
      年5 月19日審理期日被告郭宗仁係在庭亦表對於證人林秀
      華前揭證述不否認等語（本院訴字329 號卷二第197 頁參
      照），是本件被告郭宗仁係收取林秀華之21萬元老公費，
      而由被告賀金虎出面代為交付乙節，至為明確。被告郭宗
      仁事後辯稱僅收取3 萬元云云，堪認係為減免刑責之圖卸
      之詞，委無足採；基上，本件被告郭宗仁共自大陸女子林
      秀華獲利21萬元之老公費，應可認定。
    ㈡就被告陳樂嘉自大陸女子胡清芳所收取得款之「假老公費
      」部分，查被告陳樂嘉於警詢時即已供述其一共取得5 個
      月人頭老公費，共計15萬元明確（偵字第1337 7號卷四第
      102 頁參照），參以大陸女子胡清芳係98年5 月20日入境
      來臺，迄98年11月19日出境，以前開各假老公被告第一次
      領得「假老公費」均係各大陸女子來臺時即立即支付，其
      後按月於其來臺之日前後（按本件胡清芳為每月20日前後
      ）支付之情形以觀，本件被告陳樂嘉警詢中所供其具領15
      萬元則約當起算於98年5 月20日至98年9 月20日前後，則
      被告陳樂嘉最末次具領老公費時，尚離胡清芳出境日約達
      2 月，有胡清芳入出境紀錄在卷可憑，是其關於被告陳樂
      嘉所取得之老公費之計算，係僅算至胡清芳出境前2 月，
      並非算至胡清芳出境日止，又被告陳樂嘉於警局初詢時所
      稱其共領得15萬元老公費部分，經核尚無故意為不利於己
      之不實供述，亦無違逆於常情，應係屬實；縱其嗣後於偵
      查中與本院審理時改稱僅領取4 次老公費共12萬元云云，
      僅堪認係事後為減免刑責圖卸之詞，尚無足採；基上，本
      件被告陳樂嘉共自大陸女子胡清芳獲利15萬元之老公費，
      至屬明確。
    ㈢綜上所述，本件事證明確，被告賀金虎、詹政一、張仁杰
      、丙○○、郭宗仁、甲○○、劉祥俊、于致彬、楊永勝、
      陳忠立、陳樂嘉、林國田、游三展、黃祺家、李孝珍、林
      秀華、林麗一等17人之犯行均堪認定，應依法論科。
  至起訴意旨認被告賀金虎係使大陸地區女子非法進入臺灣之
    首謀云云，業據被告賀金虎否認並辯稱其非首謀。查刑法及
    其特別法所處罰之「首謀者」，係指犯罪之行為主體為多數
    人，其中首倡謀議，而處於得依其意思，策劃、支配團體犯
    罪行為之地位者而言，並不以一人為限，亦不以親臨現場指
    揮為必要；是縱屬參與統籌或指揮犯罪實行之人，若非倡議
    者，即非首謀，仍需為首倡謀議犯罪者，始得謂為首謀。然
    此所稱首倡謀議者，於同謀犯罪之多數人中，率先提議實行
    犯罪而居於主導策劃地位者固屬之；其於犯罪之初，行為主
    體雖尚非多數，但率先基於遂行犯罪之目的，實行犯罪後，
    始依其計畫，於犯罪歷程中各個不同階段，視犯罪進行程度
    之需要，陸續招攬部眾加入，依附其策劃，先後參與犯罪之
    實行，而藉此主導或支配多數人共同犯罪者，亦應以首謀罪
    論處。查證人即共同被告李孝珍於本院審理時證稱：「林大
    哥」是應召站老闆，伊有跟林大哥通過電話，是伊剛進應召
    站時林大哥打來問伊是否習慣，告訴伊事情要怎麼做，帳要
    怎麼記，報表要紀錄每天小姐所前往性交易之時間、地點，
    要收多少錢，要伊按時記，要記到小姐下班等情，伊沒有看
    過林大哥，但聽聲音約40至50歲，小姐每次交易所得8,000
    元，其中阿姨要抽3,200 元，剩下4,800 元伊不知如何分配
    ，被告賀金虎應非應召站老闆，因為伊知道上面還有一位林
    大哥，伊剛進應召站任職時由被告賀金虎面試應徵，被告賀
    金虎當時曾說他會跟林大哥報告等語（本院訴字329 號卷二
    第115 至130 頁參照）；證人即本件共同被告陳忠立於本院
    審理時證稱：伊曾因家裡有急用要向被告賀金虎借錢，被告
    賀金虎說要問公司，其無法自行作主等語（本院訴字329 號
    卷二第159 頁參照）。衡諸上開證人等之證述，再參酌被告
    賀金虎迭於警詢、偵查歷次訊問中均證述應召站在其上頭尚
    有「林大哥」主導等情，本件應召站負責人應係另有其人，
    即姓名年籍不詳之「林大哥」，被告賀金虎僅係受雇於林大
    哥，非應召站負責人，是不能排除「林大哥」為招募大陸地
    區女子來臺加入旗下應召站為其從事性交易營利，進而指示
    被告賀金虎以安排人頭老公至大陸假結婚之方式使大陸地區
    女子來臺，是雖被告賀金虎帶同人頭老公前往大陸結識大陸
    女子並協助辦理假結婚，並指導眾假老公通過移民機關之面
    談，審其參與程度，顯較深於被告詹政一等人充任臺籍人頭
    配偶，但其仍出面擔任駕車載運大陸女子前往旅館從事性交
    易之車伕，衡諸人蛇與應召集團常見之犯罪分工，及被告賀
    金虎因此將增加其遭當場緝獲之風險，雖「林大哥」姓名、
    年籍、所在不明，無法調查，但仍無從遽謂「林大哥」之存
    在係被告賀金虎所虛構或其他被告等附和賀金虎供詞而為前
    揭陳述，基於「事證有疑，自當利歸被告」，則堪認真實姓
    名、年籍不詳綽號「林大哥」之人係本案人蛇及應召集團首
    腦，而被告賀金虎加入系爭應召站僅係受「林大哥」雇用支
    薪，並銜「林大哥」之命行事，尚難認其即係前述所謂之「
    首謀」，惟該集團仍陸續吸收本件被告詹政一等人加入充任
    臺籍人頭配偶，配合集團使大陸地區女子來臺從事性交易以
    營利之目的，而為假結婚申請來臺團聚之各該申請等手續，
    其等就自身假結婚之部分，均與「林大哥」及帶同前往大陸
    假結婚併安排眾人通過面談之被告賀金虎有相同之犯意認知
    與聯絡，客觀上亦有明顯之犯罪分工，堪可認定。基上所述
    ，公訴意旨認被告賀金虎係本件非法引進大陸女子來臺之「
    首謀」，本院尚無由認定，容屬誤會，應併予指明。
肆、法律修正之比較適用
  本件被告詹政一、張仁杰、丙○○、郭宗仁、甲○○、劉祥
    俊、于致彬、陳忠立、賀金虎（此部分僅指其與附表四編號
    6 所示假老公劉祥俊共同意圖營利使大陸地區人民非法進入
    臺灣；以及與附表四編號7 所示假老公于致彬共同意圖營利
    使大陸地區人民非法進入臺灣、行使使公務員登載不實文書
    等部分）於附表四編號1 至7 、9 之使大陸地區人民非法進
    入臺灣、行使使公務員登載不實文書等犯行後；被告林秀華
    於附表四編號4 行使使公務員登載不實文書犯行後；被告賀
    金虎於媒介附表四編號6 、7 所示大陸地區女子與他人為性
    交以營利之行為後，刑法於94年2 月2 日修正公布之條文，
    業於95年7 月1 日生效施行。修正後刑法第2 條第1 項「行
    為後法律有變更者，適用行為時之法律。但行為後之法律有
    利於行為人者，適用最有利於行為人之法律」之規定，與刑
    法第1 條所定罪刑法定原則相契合，係規範行為後法律變更
    所生新舊法律比較適用之準據，條文本身雖經修正，尚無比
    較新舊法之問題，而刑法第11條雖由原條文「本法總則於其
    他法『令』有刑罰之規定者，亦適用之。但其他法『令』有
    特別規定者，不在此限」，增訂及修正文字為「本法總則於
    其他法『律』有刑罰『或保安處分』之規定者，亦適用之。
    但其他法『律』有特別規定者，不在此限」，惟尚無關犯罪
    行為可罰性要件之變更，是均應適用裁判時之現行規定，以
    決定適用之刑罰法律。至本件附表四編號8 所示被告楊永勝
    及其與被告賀金虎共犯部分，因其等第2 次接續之意圖營利
    使大陸地區人民非法進入臺灣地區犯行延續之刑法修正後，
    且與其所犯刑法第214 條之罪成立想像競合犯為一罪之關係
    （詳後述）；另被告賀金虎所犯媒介附表四編號9 所示大陸
    女子陳文珠與他人性交以營利犯行部分，亦延續至刑法修正
    後，且與其所犯之附表四編號9 所示意圖營利使大陸地區人
    民非法進入臺灣、行使使公務員登載不實文書等部分，亦成
    立想像競合犯為一罪之關係（詳下述），是上開被告楊永勝
    所犯及賀金虎前述部分所犯均應適用新法，均無庸為新舊法
    比較，合先敘明。
  查被告詹政一、張仁杰、丙○○行為後，臺灣地區與大陸地
    區人民關係條例第79條關於違反同條例第15條第1 款不得使
    大陸地區人民非法進入臺灣地區之處罰規定，業於92 年10
    月29日修正、於92年12月31日施行而有變更。被告詹政一、
    張仁杰、丙○○行為時即修正前之該條例第79條第1 項規定
    ：「違反第15條第1 款規定者，處5 年以下有期徒刑、拘役
    或科或併科新臺幣50萬元以下罰金」；而修正後之同條例第
    79條第1 項規定：「違反第15條第1 款規定者，處1 年以上
    7 年以下有期徒刑，得併科新臺幣100 萬元以下罰金」、第
    2 項規定：「意圖營利而犯前項之罪者，處3 年以上10年以
    下有期徒刑，得併科新臺幣500 萬元以下罰金」，比較修正
    前後規定，以修正前規定有利被告詹政一、張仁杰、丙○○
    ，本件就被告詹政一、張仁杰、丙○○等人所犯使大陸地區
    人民非法進入臺灣地區犯行部分，自應適用其等行為時即修
    正前臺灣地區與大陸地區人民關係條例第79條第1 項規定處
    斷。至被告郭宗仁雖其就附表四編號4 所犯使林秀華非法進
    入臺灣地區、行使使公務員登載不實文書犯行係在92年12月
    31日前，惟其接續第2 次使林秀華非法進入臺灣地區係在上
    開條例修正後之93年7 月5 日，又其所犯使林秀華非法進入
    臺灣地區、行使使公務員登載不實文書犯行間，有想像競合
    犯之裁判上一罪關係（詳下述），按裁判上一罪前行為發生
    （並完成）在法律施行之日以前，而後行為發生（並完成）
    在該法施行之日以後者，因前行為依新法第2 條第1 項規定
    比較結果，而適用有利於被告之舊法或新法論擬，而後行為
    又僅能逕用新法（不發生行為時法與裁判時法互異之比較問
    題），兩行為已無從一併適用舊法成立牽連犯；但如該前、
    後行為，得依想像競合犯、吸收犯關係等而成立一罪者，則
    其前、後行為既一體完成於新法施行之後，自應逕用新法規
    定以一罪論擬，是被告郭宗仁該部分應逕適用修正後之臺灣
    地區與大陸地區人民關係條例規定，無庸為新舊法比較。
  ㈢又前揭刑法修正範圍甚廣，於比較新舊法時，除與罪刑無關
    如易刑處分、拘束人身自由之保安處分等事項，不必列入綜
    合比較，得分別適用有利行為人之法律，及從刑原則上附隨
    主刑一併比較外，於比較新舊法時應就與罪刑有關之一切情
    形，含本刑及有關之共犯、未遂犯、想像競合犯、牽連犯、
    連續犯、結合犯，併累犯加重、自首減輕及其他法定加減原
    因（如身分加減）與加減例等，綜其全部罪刑之結果為比較
    後，擇較有利者為整體之適用，不能予以割裂而分別適用個
    別有利之條文（最高法院99年度臺上字第8211號判決、95年
    度第8 次刑事庭會議決議參照）。第查：
  １刑法第33條第5 款將「罰金：（銀元）1 元以上」修正為「
    罰金：新臺幣1,000 元以上，以百元計算之」，則依修正後
    規定，本件附表四編號1 至7 、9 所示被告詹政一、張仁杰
    、丙○○、郭宗仁、林秀華、甲○○、于致彬、陳忠立、賀
    金虎（係指其與附表四編號7 于致彬共同行使使公務員登載
    不實文書部分）所犯之刑法第216 條、第214 條，及被告賀
    金虎所為媒介附表四編號6 、7 所示大陸地區女子與他人為
    性交以營利而犯之刑法第231 條第1 項等罪之法定罰金刑，
    最低應處新臺幣1,000 元，顯較依修正前規定為高，自以修
    正前規定有利上開被告等人。
  ２刑法第28條共同正犯之規定修正前為：「二人以上共同實施
    犯罪之行為者，皆為正犯。」，修正後則為：「二人以上共
    同實行犯罪之行為者，皆為正犯。」，其立法理由旨在排除
    陰謀、預備共同正犯之成立，對於著手後，共同實行犯罪構
    成要件行為者，修正前後規定均認應論以共同正犯，並無歧
    異。是本件被告詹政一、張仁杰、丙○○、郭宗仁、甲○○
    、劉祥俊、于致彬、陳忠立與被告賀金虎、「林大哥」等人
    間之使大陸地區人民非法進入臺灣地區、行使使公務員登載
    不實文書犯行部分，及被告林秀華就附表四編號4 所犯行使
    使公務員登載不實文書與被告賀金虎、郭宗仁、「林大哥」
    間，以及被告賀金虎就媒介附表四編號6 、7 所示大陸地區
    女子與他人為性交以營利犯行與「林大哥」、「阿姨」等人
    間，依新舊法均成立共同正犯，惟修正後之規定並無較有利
    於上開被告等，是自仍應適用修正前刑法第28條之規定論處
    。
  ３被告賀金虎於使附表四編號6 所示大陸地區女子鄭一靜非法
    來臺，繼而使附表四編號7 大陸地區女子許鴻梅非法來臺之
    行為後，刑法第56條連續犯之規定業於94年1 月7 日修正公
    布刪除，並於95年7 月1 日生效施行，則被告賀金虎前述前
    後使附表四編號6 、7 大陸地區女子非法來臺之犯行，因行
    為後新法業已刪除連續犯之規定，此刪除雖非犯罪構成要件
    之變更，但顯已影響行為人刑罰之法律效果，自屬法律有變
    更，本件依舊法適用之結果，被告數犯行為連續犯，以一罪
    論，而依新法適用之結果，因連續犯業經修法刪除，被告賀
    金虎上開使鄭一靜與許鴻梅非法進入臺灣地區、媒介鄭一靜
    及許鴻梅與他人性交以營利之數次犯行應論以數罪。是以，
    依新法第2 條第1 項規定，比較新、舊法適用後結果，以舊
    法較有利於被告賀金虎，其所為前後使附表四編號6 、7 大
    陸地區女子非法來臺之犯行部分，自應適用較有利於被告賀
    金虎之行為時法律即舊法論以連續犯（最高法院95年第8 次
    刑事庭會議決議參照）。
  ４罰金刑之加減，依修正前刑法第68條，僅加減其最高度，修
    正後刑法第67條則規定，其最高度及最低度同加減之。故就
    減輕而言，修正後最低度亦減輕，較有利於上開被告等人。
  ５綜上全部罪刑結果而為比較，於前述被告等人行為後法律有
    變更之情形，乃以修正前之刑罰法律對前述被告等為有利，
    是該部分則自應整體適用修正前刑法之相關規定。另刑法第
    55條關於想像競合犯規定，現行刑法第55條增列但書「不得
    科以較輕罪名所定最輕本刑以下之刑」，係科刑之限制，為
    法理之明文化，非屬法律之變更，故無刑法第2條 第1 項規
    定之適用，自無新舊法比較及綜合比較之問題，應逕適用現
    行刑法第55條規定（最高法院97年第2 次刑事庭會議決議參
    照），附此敘明。
伍、論罪科刑：
  按民法第72條規定「法律行為有背於公共秩序或善良風俗者
    ，無效」，同法第87條第1 項前段規定「表意人與相對人通
    謀而為虛偽意思表示者，無效」。準此，我國人民在大陸地
    區假結婚，實即通謀而為虛偽之結婚合意，且有悖於善良風
    俗，依我國法律應屬無效。再按臺灣地區與大陸地區人民結
    婚之方式及其他要件，乃依行為地之規定，臺灣地區與大陸
    地區人民關係條例第52條第1 項定有明文；而大陸地區現施
    行之中華人民共和國民法通則第58條第1 項第4 款規定「惡
    意串通，損害國家、集體或第三人利益之行為無效」，依此
    說明，可知我國人民在大陸地區假結婚者，依大陸地區現行
    有效之法規亦屬無效。查附表四編號1 至15所示曾麗君、金
    瑩、丁○、林秀華、乙○○、鄭一靜、許鴻梅、楊巧雪、陳
    文珠、許芳、胡清芳、林麗均係大陸地區人民，被告詹政一
    、張仁杰、丙○○、郭宗仁、甲○○、劉祥俊、于致彬、楊
    永勝、陳忠立、陳樂嘉、林國田、游三展均為臺灣地區人民
    ，渠等分別在附表四編號1 至15所示時、地於大陸地區假結
    婚，無論依我國法律規定為應適用之準據法，抑係依臺灣地
    區與大陸地區人民關係條例第52條第1 項規定，以行為地之
    大陸地區之法律為應適用之準據法，均屬無效。又按大陸地
    區人民非經主管機關許可，不得進入臺灣地區；又不得使大
    陸地區人民非法進入臺灣地區，臺灣地區與大陸地區人民關
    係條例第10條第1 項、第15條第1 款分別定有明文；而大陸
    地區人民為臺灣地區人民之配偶，申請進入臺灣地區團聚，
    主管機關經審查後得核給1 個月停留期間之許可；通過面談
    准予延期後，得再核給5 個月停留期間之許可，大陸地區人
    民進入臺灣地區許可辦法第4 條第1 項固有明定；惟臺灣地
    區與大陸地區人民關係條例第79條規定處罰違反同條例第15
    條第1 款所定使大陸地區人民非法進入臺灣地區罪，指凡非
    經合法手續進入者皆包括之，自不以偷渡進入為限（最高法
    院90年度臺上字第3180號、92年度臺上字第40號等判決意旨
    參照）。又臺灣地區與大陸地區人民關係條例第79條第1項
    對於違反同條例第15條第1 款所定不得使大陸地區人民非法
    進入臺灣地區之處罰，旨在防止大陸地區人民非法進入臺灣
    地區，以維護臺灣地區之安全與安定；所稱「非法」，自應
    從實質上之合法性予以判斷，凡評價上違反法秩序之方法，
    均屬「非法」。行政程序法第119 條第1 款、第2 款規定，
    受益人以詐欺、脅迫或賄賂方法，使行政機關作成行政處分
    者；或對重要事項提供不正確資料或為不完全陳述，致使行
    政機關依該資料或陳述而作成行政處分者，其信賴不值得保
    護。故在大陸地區通謀虛偽結婚，以不實之結婚證明辦理相
    關戶籍登記、入境等手續，憑以進入臺灣地區，其所持之入
    境許可文件雖係入出境主管機關所核發，形式上為合法，但
    因以詐欺方法而取得，即不具實質上之合法性，仍屬非法進
    入臺灣地區（最高法院94年度臺上字第1064號、97年度臺上
    字第5928號等判決意旨參照）。
  次按刑法第214 條所謂使公務員登載不實事項於公文書罪，
    須一經他人之聲明或申報，公務員即有登載之義務，並依其
    所為之聲明或申報予以登載，而屬不實之事項者，始足構成
    ；若其所為聲明或申報，公務員尚須為實質之審查，以判斷
    其真實與否，始得為一定之記載者，即非本罪所稱之使公務
    員登載不實，最高法院97年度臺上字第4195號判決意旨可資
    參照；又結婚應以當事人之一方為申請人，為結婚之登記，
    修正前戶籍法第17條及第35條分別定有明文；而登記之際並
    應提出證明文件予戶政機關查驗後，即應予以登載，戶籍法
    施行法第13條第2 項、第17條亦定有明文，是關於結婚之戶
    籍登記，戶籍機關當僅有形式審查權而無實質審查權，此觀
    之修正前戶籍法第54條申請人故意為不實之申請，應處9 千
    元以下罰鍰一節，即可知之，是明知無結婚之實，卻使戶政
    機關之公務員為結婚之登記，自構成刑法第214 條之明知不
    實事項使公務員登載不實罪。
  再按惟集合犯以在犯罪構成要件上，本即寓有複數同種行為
    反覆實施之犯罪為限；意圖營利使大陸地區人民非法進入臺
    灣地區罪之構成要件並無寓有反覆實施之本質，有多次此種
    行為者，非必均出於同一原因或同一意思。再參酌修正後刑
    法刪除有關連續犯及常業犯規定，回歸刑法上行為單、複數
    之認定，分別論罪科刑之立法意旨，如以意圖營利使大陸地
    區人民非法進入臺灣地區之複數行為，評價為集合犯之包括
    一罪，顯有悖於立法本旨（最高法院100 年度臺上字第831
    號判決參照）。另按刑法上所謂集合犯是指立法者所制定之
    犯罪構成要件中，本就預定有數個同種類之行為將反覆實行
    之犯罪而言，是將各自實現犯罪構成要件之多數行為，解釋
    為集合犯，而論以一罪。是以對於集合犯，必須從嚴解釋，
    以符合立法者之意向。刑法第231 條第1 項之圖利使人為性
    交或猥褻罪，其犯罪構成要件為：「意圖使男女與他人為性
    交或猥褻之行為，而引誘、容留或媒介以營利者……」，從
    上述法條文義觀之，尚難憑以認定立法者於制定法律時，即
    已預定該犯罪之本質，當然涵蓋多數反覆實行之引誘、容留
    或媒介行為在內。且94年2 月2 日修正前（95年7 月1 日起
    施行）之刑法第231 條第2 項規定：「以犯前項之罪為常業
    者，處一年以上七年以下有期徒刑……」，既然有此常業犯
    之規定，則第1 項之圖利使人為性交或猥褻罪，本質上即難
    認係學理上所稱集合犯之具有重複特質之犯罪，否則第2 項
    常業犯之規定即無適用餘地，當非立法本旨。故刑法第231
    條第1 項之圖利使人為性交或猥褻行為罪，應非集合犯之罪
    （最高法院99年度臺上字第5019號判決參照）。
  按如數行為於同時、同地或密切接近之時、地實施，侵害「
    同一」之法益，各行為之獨立性極為薄弱，依一般社會健全
    觀念，在時間差距上，難以強行分開，在刑法評價上，以視
    為數個舉動之接續施行，合為包括之一行為予以評價，較為
    合理，則屬接續犯，而為包括之一罪（最高法院86年台上字
    第3295號判例可供參考）；是如非法使大陸地區女子進入臺
    灣地區，如係時間密接，且為「同一」目的申請而使其進入
    ，又手法相同使「同一」大陸地區女子進入臺灣多次；另意
    圖營利多次使女子為性交以營利部分，如係使性交之女子為
    同一人，且所為時間密接，手法相同，均係侵害同一之法益
    ，且各行為之獨立性極為薄弱，依一般社會健全觀念，在時
    間差距上，難以強行分開，均即足成立接續犯。
  核被告所為：
    ㈠核被告賀金虎所為：
    １違反臺灣地區與大陸地區人民關係條例部分：核被告賀金
      虎就附表四編號6至10、12至14即事實欄二、㈥㈦㈧㈨㈩
      使大陸地區女子鄭一靜（其於本案經劉祥俊第2次
      申請始入境，附表四編號6 參照）、許鴻梅、楊巧雪（其
      於本案經楊永勝申請並入境2 次，附表四編號8 參照）、
      陳文珠、許芳、胡清芳、林麗、林秀華（其於本案經陳忠
      立申請並入境2 次，附表四編號14參照）以假結婚非法進
      入臺灣地區部分，係犯（現行）臺灣地區與大陸地區人民
      關係條例第79條第2 項意圖營利使大陸地區人民非法進入
      臺灣地區罪；就附表四編號11、15即事實欄二、使大
      陸地區女子林秀華（其經王三泉申請2 次仍未入境）、楊
      巧雪已著手申請假結婚非法進入臺灣地區惟未成功入境部
      分，係犯（現行）臺灣地區與大陸地區人民關係條例第79
      條第4 項、第2 項意圖營利使大陸地區人民非法進入臺灣
      地區未遂罪。其中被告賀金虎就事實欄二、㈧楊巧雪，二
      、林秀華部分，均係向移民機關申請2 次並各得以進入
      臺灣地區2 次，以及就事實欄二、㈥鄭一靜部分係向移民
      機關申請第2 次始得進入臺灣地區，以及事實欄二林秀
      華部分係向移民署提出申請2 次之部分言（惟未進入）：
      上開就有關鄭一靜、楊巧雪、林秀華之各2 次申請其時間
      先後有序，附表四編號8 、14所示大陸地區女子楊巧雪、
      林秀華2 次進入臺灣之時間亦屬接近（楊巧雪部分：第一
      次申請為94年8 月10日，第二次申請為95年6 月19日；進
      入臺灣地區第一次為95年1 月2 日，第二次為95年8 月8
      日。林秀華部分：第一次申請為98年12月4 日，第二次申
      請為99年6 月10日；進入臺灣地區第一次為99年2 月4日
      ，第二次為99年8 月9 日）。至附表四編號6 、11、14所
      示鄭一靜、林秀華各2 次（其中林秀華部分於附表四編號
      11、14均係各申請2 次）申請之時間亦為接近（鄭一靜部
      分：第一次申請為93年9 月21日，第二次申請為94年2 月
      21日。林秀華附表四編號11部分：第一次申請為96年7 月
      20日，第二次申請為98年3 月16日。林秀華附表四編號14
      部分：第一次申請為98年12月4 日，第二次申請為99年6
      月10日），且上開各大陸地區女子之前後各次申請，均以
      同一團聚事由為之，顯係目的同一，手法相同，均係侵害
      同一之法益，且各大陸女子前後各次申請之行為之獨立性
      亦認薄弱，依一般社會健全觀念，在時間差距上，難以強
      行分開，即應論以實質一罪之接續犯。又雖起訴書於被告
      賀金虎部分就附表四編號8 、14所示楊巧雪、林秀華部分
      之第二次申請及其個別之第二次進入臺灣；另就上開附表
      四編號6 、11所示鄭一靜、林秀華部分第二次申請部分均
      未予起訴，惟上開未起訴部分既與起訴部分有實質一罪之
      關係，本院自得併予審理，附此敘明。另公訴意旨認被告
      賀金虎犯臺灣地區與大陸地區人民關係條例第79條第3 項
      、第1 項意圖營利使大陸地區人民非法進入臺灣地區而為
      「首謀」罪云云，尚難認定，業如上述，併予指明。
    ２偽造文書部分：核被告賀金虎就附表四編號7 至10、12至
      14所為即事實欄二、㈦㈧㈨㈩于致彬與許鴻梅、楊
      永勝與楊巧雪、陳忠立與陳文珠、彭鎮江與許芳、陳樂嘉
      與胡清芳、林國田與林麗、陳忠立與林秀華虛偽不實結婚
      戶籍登記使公務員登載不實以及據以行使部分，均係犯刑
      法第216 條、第214 條行使使公務員登載不實文書罪。被
      告賀金虎明知為不實之事項，而使公務員登載於職務上所
      掌之公文書之低度行為，應為行使該不實登載公文書之高
      度行為所吸收，不另論罪。起訴書雖未敘及被告賀金虎所
      犯刑法第216 條行使文書部分，然此部分與前述使公務員
      登載不實犯行間有吸收關係，為起訴效力所及，本院自應
      併予審究。
    ３妨害風化部分：核被告賀金虎所為就附表四編號6 至10
      、12至14即事實欄二、㈥㈦㈧㈨㈩媒介大陸女子鄭
      一靜、許鴻梅、楊巧雪、陳文珠、許芳、林秀華、胡清芳
      、林麗、林秀華與人為性交以營利部分，均係犯刑法第
      231 條第1 項圖利媒介性交罪。又被告賀金虎就每一不同
      大陸女子來臺後先後多次為意圖使該特定女子與他人為性
      交行為而媒介以營利之犯行，於客觀上就同一大陸女子所
      為之數次媒介性交犯行，雖為數個自然行為，然係基於同
      一犯意，使該同一應召女子與他人為性交之動機而為之，
      其就同一應召女子數次行為個別目的相同，且於本案各行
      為之獨立性難予區別，時間亦甚為密接，依社會一般觀念
      ，其行為難以區分，評價上應視為數個舉動之接續施行，
      應包括之一行為予以評價，而為一罪。至起訴犯罪事實雖
      指被告賀金虎與同案被告黃祺家、游三展共同謀議引進大
      陸女子楊巧雪來台從事性交易以牟利乙節，查大陸女子楊
      巧雪該次並未成功入境來臺，是其自無從在臺從事性交易
      行為，且起訴意旨所犯法條欄亦未認被告賀金虎該部分涉
      有刑法第231 條之罪，參以上開罪名並無處罰未遂犯之規
      定，被告賀金虎該部分自亦無由成立刑法第231 條之罪名
      ，本院亦無庸審認，併予敘明。
    ４至臺灣士林地方法院檢察署檢察官移送併案審理之99年偵
      字第15851 號、15857 號中被告賀金虎與共犯劉祥俊（於
      本案另行追加起訴）共同意圖營利使大陸女子鄭一靜非法
      進入臺灣地區犯行部分（參併辦意旨書三、㈣部分），因
      與本件起訴事實就被告賀金虎部分有如附表四編號7 部分
      之連續犯裁判上一罪之關係，核屬同一案件，本院得併予
      審理。
    ５被告賀金虎就所犯事實欄二、㈥㈦㈧㈨㈩臺灣
      地區與大陸地區人民關係條例第79條第2 項、第4 項之各
      犯行，均各分別與共犯「林大哥」、劉祥俊、于致彬、楊
      永勝、陳忠立、彭鎮江、王三泉、陳樂嘉、林國田、陳忠
      立、游三展、黃祺家有犯意聯絡、行為分擔；而就事實欄
      二、㈦㈧㈨㈩之行使使公務員登載不實犯行，則各
      與共犯于致彬、許鴻梅、楊永勝、楊巧雪、陳忠立、陳文
      珠、彭鎮江、許芳、陳樂嘉、胡清芳、林國田、林麗、陳
      忠立、林秀華有犯意聯絡、行為分擔；另就事實欄二、㈥
      ㈦㈧㈨㈩之妨害風化犯行，各與「林大哥」、「阿
      姨」、「內機」、林國田（僅就事實欄二、媒介林秀華
      性交部分）、李孝珍（僅就事實欄二、媒介林麗、林
      秀華性交部分）有犯意聯絡、行為分擔，均各應依共同正
      犯論處。被告賀金虎利用上開假結婚方式，使附表四編號
      6 至10、12至14所示大陸地區女子非法進入臺灣地區，應
      依既遂罪論科；至附表四編號11、15所示大陸女子未入境
      ，惟依其犯罪情節，業已使其等與附表四編號11、15所示
      假老公於虛偽結婚後，持結婚證書向海基會申請認證，並
      向移民機關提出入境申請，且通過移民機關之面試，僅因
      其他事由而未能入境，屬於未遂犯，爰依刑法第25條第2
      項規定減輕其刑。又被告賀金虎就其每引進一特定大陸女
      子而所犯之意圖營利非法使大陸女子進入臺灣地區罪、行
      使使公務員登載不實文書罪、圖利媒介女子性交罪間，各
      均係基於媒介同一大陸女子性交以營利之目的、而以同一
      行為同時觸犯上開數罪，為想像競合犯，應從一重之意圖
      營利使大陸女子非法進入臺灣地區罪論處。又被告賀金虎
      於事實欄二、㈥㈦使大陸女子鄭一靜與許鴻梅非法進入臺
      灣地區、媒介鄭一靜及許鴻梅性交營利犯行，均係刑法修
      正前所為，其該二次所為時間緊接（鄭一靜部分：93 年9
      月21日向移民機關申請，94年8 月18日進入臺灣，至離境
      日94年9 月15日前均在系爭應召站從事性交易；許鴻梅部
      分：94年3 月16日申請，94年6 月4 日進入臺灣，迄其離
      境日94年12月3 日前均係在系爭應召站從事性交易），且
      犯構成要件相同之罪，顯係基於概括犯意為之，就上開事
      實欄二、㈥㈦二部分，應依修正前刑法第56條連續犯論以
      一罪。至被告賀金虎其媒介附表四編號8 、9 、10、12、
      13、14所示楊巧雪、陳文珠、林秀華、胡清芳、林麗、林
      秀華與他人為性交行為而營利部分，係其就各不同時間引
      進之各不同之大陸地區女子，該大陸地區女子在臺期間多
      次從事性交易行為，然就媒介「同一」女子同一來臺期間
      之數次性交，在客觀上雖為數個自然行為，然係基於同一
      犯意，使各該應召女子與他人為性交之動機而為之，是該
      特定應召女子之數次性交易行為個別目的相同，且堪認於
      本案同一女子來臺同一期間，所從事各次性交易行為之獨
      立性難予區別，時間亦甚為密接，依社會一般觀念，其行
      為難以區分，評價上應視為數個舉動之接續施行，均應包
      括之一行為予以評價，而為一罪。另被告賀金虎所媒介分
      於不同時期來臺、與不同假老公結婚而非法入臺之各「不
      同」之大陸女子之間，因其等非法入境之時間、從事性交
      易期間、假結婚對象及入臺程序均分屬不同，仍係犯意各
      別，行為互殊，應與上開成立連續犯之一罪部分，各分論
      併罰。
   ㈡其他被告部分：
     １違反臺灣地區與大陸地區人民關係條例部分：核被告詹
       政一就事實欄二、㈠著手使大陸地區女子曾麗君非法進
       入臺灣地區而不遂部分，係犯修正前臺灣地區與大陸地
       區人民關係條例第79條第3 項、第1 項非法使大陸地區
       人民進入臺灣地區未遂罪，爰依刑法第25條第2 項規定
       減輕其刑；被告張仁杰、丙○○就事實欄二、㈡㈢使大
       陸地區女子金瑩、丁○非法進入臺灣地區部分，係犯修
       正前臺灣地區與大陸地區人民關係條例第79條第1 項非
       法使大陸地區人民進入臺灣地區罪；被告郭宗仁、甲○○、劉祥俊、于致彬、楊永勝、陳忠立（共計有事實欄
       二、㈨犯行）、陳樂嘉、林國田就事實欄二、㈣㈤
       ㈥㈦㈧㈨使大陸地區女子林秀華、乙○○、鄭一
       靜、許鴻梅、楊巧雪、陳文珠、胡清芳、林麗、林秀華
       非法進入臺灣地區部分，係犯臺灣地區與大陸地區人民
       關係條例第79條第2 項意圖營利非法使大陸地區人民進
       入臺灣地區罪，其中被告陳忠立此部分係犯二罪（使乙○○、林秀華進入部分）；被告黃祺家、游三展就就事
       實欄二、著手使大陸地區女子楊巧雪非法進入臺灣地
       區而不遂部分，係犯臺灣地區與大陸地區人民關係條例
       第79條第4 項、第2 項意圖營利非法使大陸地區人民進
       入臺灣地區未遂罪，爰依刑法第25條第2 項規定減輕其
       刑。另被告楊永勝、陳忠立就事實欄二、㈧楊巧雪、
       林秀華部分，各係向移民機關申請2 次並得以各使大陸
       地區女子進入臺灣地區2 次，被告劉祥俊就事實欄二、
       ㈥鄭一靜部分係向移民機關申請第2 次始使鄭一靜進入
       臺灣，其等該2 次申請其時間先後有序，而楊巧雪、林
       秀華2 次進入臺灣之時間亦屬接近，且均係同一申請人
       以同一團聚事由申請同一大陸地區女子來臺，其手法相
       同，侵害同一法益，且各行為之獨立性堪認薄弱，依一
       般社會健全觀念，在時間差距上，難以強行分開，被告
       楊永勝、陳忠立（指附表四編號14部分）、劉祥俊各該2
       次犯行即應論以實質一罪之接續犯。又雖起訴書於被告
       楊永勝、陳忠立於上開楊巧雪、林秀華部分之第二次申
       請及第二次進入臺灣之犯行，以及就被告劉祥俊就鄭一
       靜部分第二次申請部分均未予起訴，惟上開未起訴部分
       既與起訴部分有實質包括一罪之關係，本院自得併予審
       理，附此敘明。
     ２偽造文書部分：被告于致彬、楊永勝、陳忠立（共計有
       事實欄二、㈨犯行）、林秀華、陳樂嘉、林國田、林
       麗等人，其就於事實欄二、㈦㈧㈨所為辦理于致
       彬與許鴻梅、楊永勝與楊巧雪、陳忠立與陳文珠、陳樂
       嘉與胡清芳、林國田與林麗、陳忠立與林秀華虛偽不實
       結婚戶籍登記使公務員登載不實部分，均係犯刑法第216
       條、第214 條行使使公務員登載不實文書罪。被告于致
       彬、楊永勝、陳忠立、林秀華、陳樂嘉、林國田、林麗
       明知為不實之事項，而使公務員登載於職務上所掌之公
       文書之低度行為，應為行使該不實登載公文書之高度行
       為所吸收，不另論罪。起訴書雖未敘及被告于致彬、楊
       永勝、陳忠立、林秀華、陳樂嘉、林國田、林麗所犯刑
       法第216 條行使文書部分，管然此部分與前述使公務員
       登載不實犯行間有吸收關係，為起訴效力所及，本院自
       應併予審究。
     ３妨害風化部分：被告李孝珍就事實欄三、⑶媒介大陸女
       子林麗、林秀華與人為性交以營利部分；被告林國田就
       事實欄三、⑵媒介大陸女子林秀華與人為性交以營利部
       分，均係犯刑法第231 條第1 項圖利媒介性交罪。至起
       訴犯罪事實雖指稱被告黃祺家、游三展與同案被告賀金
       虎共同謀議引進大陸女子楊巧雪來台從事性交易以牟利
       乙節，查大陸女子楊巧雪該次並未成功入境來臺，是其
       自無從在臺從事性交易行為，且起訴意旨所犯法條欄亦
       未認被告黃祺家、游三展該部分涉有刑法第231 條之罪
       ，參以上開罪名並無處罰未遂犯之規定，被告黃祺家、
       游三展此部分自無由成立刑法第231 條之罪名，本院亦
       無庸審認，併予敘明。
     ４被告詹政一、張仁杰、丙○○、郭宗仁、甲○○、劉祥
       俊、于致彬、楊永勝、陳忠立、陳樂嘉、林國田、游三
       展、黃祺家就所犯事實欄二、㈠㈡㈢㈣㈤㈥㈥㈦㈧㈨
       各違反上開修正前、修正後臺灣地區與大陸地區
       人民關係條例之犯行，各與共犯「林大哥」、賀金虎有
       犯意聯絡、行為分擔；被告詹政一、張仁杰、丙○○、
       郭宗仁、甲○○、于致彬、楊永勝、陳忠立、陳樂嘉、
       林國田，各就其事實欄二、㈠㈡㈢㈣㈤㈦㈧㈨之
       行使使公務員登載不實文書犯行，各與共犯賀金虎、曾
       麗君、金瑩、丁○、林秀華、乙○○、鄭一靜、許鴻梅
       、楊巧雪、陳文珠、胡清芳、林麗、林秀華有犯意聯絡
       、行為分擔；被告李孝珍就事實欄三、⑶媒介林麗、林
       秀華與人性交營利犯行，被告林國田就事實欄三、⑵媒
       介女子林秀華與人為性交以營利犯行，各互與共犯賀金
       虎、「林大哥」、「阿姨」、林國田、李孝珍等人有犯
       意聯絡、行為分擔，均各應依共同正犯論處。又被告詹
       政一、張仁杰、丙○○、郭宗仁、甲○○、于致彬、楊
       永勝、陳忠立、陳樂嘉、林國田各就其上述成立之修正
       前臺灣地區與大陸地區人民關係條例之使大陸地區人民
       非法進入臺灣地區罪或修正後臺灣地區與大陸地區人民
       關係條例之意圖營利使大陸地區人民非法進入臺灣地區
       罪，以及行使使公務員登載不實罪間，各係以同一目的
       、同一行為同時觸犯數罪，各為想像競合犯，應分別各
       從一重之使大陸地區人民非法進入臺灣地區罪或意圖營
       利使大陸地區人民非法進入臺灣地區罪論處。被告李孝
       珍就大陸女子林麗、林秀華來臺後，被告林國田就大陸
       女子林秀華來臺後，其等各於「同一」大陸女子先後多
       次媒介性交營利犯行，在客觀上雖為數個自然行為，然
       就針對每一特定應召女子之多次犯行言，被告李孝珍、
       林國田係基於同一犯意，使該同一應召女子與他人為性
       交之動機而為之，其就同一應召女子數次行為個別目的
       相同，且於本案各行為之獨立性難予區別，時間亦甚為
       密接，依社會一般觀念，其行為難以區分，評價上應視
       為數個舉動之接續施行，應包括之一行為予以評價，而
       為一罪。而被告李孝珍媒介林麗、林秀華2 名「不同」
       大陸女子部分，因其所媒介者分屬於不同在臺期間、與
       不同假老公以假結婚非法入臺之各大陸女子之間，因其
       等非法入境之時間、從事性交易期間、假結婚對象及入
       臺程序接分屬不同，仍係犯意個別，行為互殊，應分論
       併罰。
   累犯加重
     被告賀金虎、黃祺家前有事實欄所載論罪科刑之有期徒刑
     執行情形，此有臺灣高等法院被告前案紀錄表各紙在卷可
     按，被告賀金虎於上開有期徒刑執行完畢五年內，再為
     本件為附表四編號12、13、14、15所示之犯違反臺灣地區
     與大陸地區人民關係條例、行使使公務員登載不實文書罪
     、媒介女子與人為性交營利犯行；被告黃祺家於前案刑之
     執行完畢5 年內再故意犯本件之罪，均應論以累犯，並依
     法加重其刑。
   量刑
     ㈠按刑法第59條之酌量減輕其刑，必於犯罪之情狀，在
       客觀上足以引起一般同情，認為即予宣告法定低度刑期
       ，猶嫌過重者，始有其適用（最高法院51年臺上字第899
       號判例意旨參照），查臺灣地區與大陸地區人民關係條
       例第79條第2 項之處罰，其立法目的係因所謂「蛇頭」
       （指安排大陸地區人民偷渡至大陸地區以外地區之人）
       引介大陸偷渡客進入臺灣地區，日趨猖狂，對社會秩序
       及國家安全之危害，甚為嚴重，故有特別加重其刑罰之
       必要。雖所謂「蛇頭」無須具備特別條件或資格，凡安
       排引介大陸地區人民非法進入臺灣地區之人均屬之，惟
       查本件被告郭宗仁、甲○○、于致彬、楊永勝、陳忠立
       （含附表四編號9 、14部分）、陳樂嘉、林國田、游三
       展、黃祺家就其等所犯之違反修正後之臺灣地區與大陸
       地區人民關係條例之罪部分，其等僅係貪圖小利，透過
       假結婚之方式，使大陸地區人士非法進入臺灣地區，且
       均屬單一個案並未有如一般「蛇頭」大量引介大陸偷渡
       客進入臺灣地區，並從中獲取暴利之情形，是就本案言
       ，對被告郭宗仁、甲○○、于致彬、楊永勝、陳忠立（
       含附表四編號9 、14部分）、陳樂嘉、林國田、游三展
       、黃祺家等人就其所犯之臺灣地區與大陸地區人民關係
       條例之罪部分，確有法重情輕之感，是認科處最輕本刑
       有期徒刑3 年猶嫌過重，其犯罪情狀顯可憫恕，爰均依
       刑法第59條規定減輕其刑，並就被告黃祺家部分先加後
       減。至被告劉祥俊部分，其於96年間因詐欺案件經臺灣
       高等法院臺中分院判處有期徒刑3 月，經減刑為有期徒
       刑1 月15日確定；於同年再因犯詐欺罪2 罪經臺灣臺北
       地方法院各判處有期徒刑6 月、1 年，並各經減刑及定
       執行刑為有期徒刑10月確定；復於97年間因犯詐欺罪經
       本院判處有期徒刑6 月，經減刑為有期徒刑3 月確定；
       上開案件並經定執行刑為有期徒刑1 月1 月確定，有臺
       灣高等法院被告劉祥俊前案紀錄表1 份在卷可按，被告
       劉祥俊犯有多起詐欺案件，是認其素行非佳，爰認未宜
       依刑法第59條規定酌減其刑，併予敘明。
     ㈡爰審酌：
     １被告賀金虎負責為應召站引進從事性交易之大陸女子，
       斟酌渠等所屬應召站之規模、受「林大哥」指示之程度
       、犯行次數、時間之久暫、參與之程度與分工等情狀；
       其為引介被告劉祥俊、于致彬、楊永勝、陳忠立、陳樂
       嘉、林國田、游三展及共犯彭鎮江、王三泉等人為假結
       婚之人，爰審酌渠等引介之次數等情狀；
     ２被告李孝珍為上述應召站之內機及製作帳冊人員，襄助
       協同被告賀金虎及林大哥等人經營上開應召站，其犯罪
       情節較被告賀金虎輕微，並斟酌被告李孝珍從事工作之
       內容、犯行時間之久暫、薪資報酬等情狀；
     ３被告林國田為受雇於上開應召站擔任車伕、載送應召女
       子從事性交易行為之人，爰斟酌渠從事犯行之時間、所
       得利潤等情狀；且並擔任使大陸地區女子非法進入臺灣
       地區之假老公，辦理結婚登記，且其名義上配偶林麗在
       臺期間近9 月始被查獲，及其得款「老公費」12萬元；
     ４被告詹政一、張仁杰、丙○○、郭宗仁、劉祥俊、于致
       彬、楊永勝、陳忠立、陳樂嘉、游三展係擔任使大陸地
       區女子非法進入臺灣地區之假老公，其中被告詹政一、
       張仁杰、丙○○、郭宗仁、于致彬、楊永勝、陳忠立、
       陳樂嘉並在臺辦理結婚戶籍登記，惟其等對於大陸女子
       來臺從事業別並無認識；被告黃祺家為圖瓜分大陸女子
       來臺從事性交易之利益，提供資金予應召站始之便於至
       大陸地區招募女子來臺從事性交易，並介紹「假老公」
       即被告游三展予被告賀金虎，審酌其參與之程度與分工
       等情狀：兼衡上開「假老公」等人申請次數、有無接續
       申請、各虛偽配偶大陸女子有無入境，以及入境時間久
       暫等情狀，其中：被告詹政一名義上配偶曾麗君未入境
       臺灣，致其未取得分文「老公費」，屬未遂，其行固值
       非議，惟並未造成入出境管理具體錯誤；被告張仁杰於
       金瑩被查獲從事性交易而被遣送出境，竟仍接續第2 次
       申請其入境，唯未成功，且金瑩第1 次入境在臺期間僅
       不到3 月，所得「老公費」為6 萬元；被告丙○○名義
       上配偶丁○在臺期間僅不到1 月，得款「老公費」3 萬
       元；被告郭宗仁於林秀華在臺達6 月嗣後出境臺灣返回
       大陸後，竟仍接續第2 次成功申請其入境，第2 次入境
       在臺期間僅不到2 月，共具領「老公費」高達21萬元；
       被告甲○○名義上配偶乙○○因逾期居留而在臺期間高
       達近1 年4 月，惟每月係收取1 萬5000元老公費，共收
       取6 月得利9 萬元；被告劉祥俊接續2 次申請始使鄭一
       靜入境，惟並未在臺辦理結婚登記，其名義上配偶鄭一
       靜在臺期間僅近1 月，獲取減免3 萬元債務利益之「老
       公費」；被告于致彬名義上配偶許鴻梅在臺期間達6 月
       ，得款「老公費」共15萬元；被告楊永勝名義上配偶楊
       巧雪第一次入境在臺期間達5 月餘，俟其返回大陸後被
       告楊永勝又接續第2 次申請其入境，第2 次入境在臺期
       間達9 月餘，共得款「老公費」高達36萬元；被告陳忠
       立第一次係使大陸女子陳文珠來臺，待其返鄉後，竟食
       髓知味，第二次又再度使另名大陸女子林秀華來臺，且
       陳文珠部分在臺期間達近10月，共支領24萬元「老公費
       」，林秀華部分第一次在臺期間達4 月餘，其返回大陸
       後，被告陳忠立接續再次申請其入境，第二次在臺期間
       近2 月即被查獲，具領林秀華支付之「老公費」達18 萬
       元，其以假結婚2 次使2 名大陸女子來臺共支領「老公
       費」高達42萬元；被告陳樂嘉名義上配偶胡清芳在臺期
       間達6 月，得款「老公費」15萬元；被告林國田名義上
       配偶林麗在臺期間近9 月始被查獲，得款「老公費」12
       萬元；被告游三展名義上配偶曾麗君未入境臺灣，致其
       未取得分文「老公費」，係屬未遂，且尚未在臺辦理結
       婚登記，未造成入出境管理及戶籍登記管理之具體錯誤
       ；併斟酌渠等犯行之時間、次數、犯罪之手段、所得利
       潤之多寡等情狀；
     ５被告林麗、林秀華為大陸地區女子，自願以假結婚方式
       為不實結婚登記，目的為來臺從事性交易，而被告林麗
       係第一次來臺，被告林秀華前已有同一犯罪類型，竟未
       知悔改而再犯之，參酌其等於臺灣地區從事性交易之獲
       利頗豐，所為助長不良社會風氣，併審酌渠等犯行之時
       間、次數、犯罪之手段、所得利潤之多寡、犯罪動機、
       目的、手段、方法等情狀；
     ６被告賀金虎、李孝珍、詹政一、張仁杰、丙○○、郭宗
       仁、甲○○、劉祥俊、于致彬、楊永勝、陳忠立、陳樂
       嘉、林國田、黃祺家、游三展、林麗、林秀華一等17人
       均坦承犯行，犯後態度尚稱良好，斟酌其犯後態度等一
       切情狀，分別各量處如主文所示之刑。
     ㈢減刑：被告賀金虎（於附表一編號1 、3 所示犯行）、
       詹政一、張仁杰、丙○○、郭宗仁、甲○○、劉祥俊、
       于致彬、楊永勝、陳忠立（僅就附表四編號9 之犯行）
       、林秀華（就其附表四編號4 之行使使公務員登載不實
       文書罪部分）前揭犯罪之時間，係在96年4 月24日以前
       ，又上開被告就其等所犯臺灣地區與大陸地區人民關係
       條例第79條第2 項意圖營利使大陸地區人民非法進入臺
       灣地區罪、刑法第216 條、第214 條行使使公務員登載
       不實罪、刑法第231 條第1 項妨害風化罪犯行時間，亦
       係在96年4 月24日以前，復無其他不合中華民國九十六
       年罪犯減刑條例所定不得減刑之情形，應依同條例第2條
       第1 項第3 款之規定，減其宣告刑二分之一。至被告賀
       金虎就附表四編號8 、10媒介楊巧雪、許芳性交營利之
       妨害風化犯罪時間係延續至楊巧雪96年5 月25日、許芳
       96 年6月12日離境之日，按牽連犯、連續犯等裁判上一
       罪或行為繼續之犯罪，其一部分行為發生於得為減刑最
       終之日後，或犯罪行為之結果發生於該日以後，均不得
       減刑（司法院院解字第3540號解釋、最高法院64年臺非
       字第93號、70年臺非字第135 號判例、法院辦理八十年
       減刑案件應行注意事項第13條參照），是被告賀金虎上
       開與附表四編號8 、10媒介楊巧雪、許芳性交營利之妨
       害風化犯罪間成立之各違反臺灣地區及大陸地區人民關
       係條例之罪、行使使公務員登載不實文書罪部分，均亦
       無中華民國九十六年罪犯減刑條例之適用，亦此敘明。
     ㈣查被告詹政一、張仁杰、丙○○、林秀華（就其附表四
       編號4 之行使使公務員登載不實文書罪部分）行為時之
       刑法第41條第1 項前段規定：「犯最重本刑為5 年以下
       有期徒刑以下之刑之罪，而受6 個月以下有期徒刑或拘
       役之宣告，因身體、教育、職業、家庭之關係或其他正
       當事由，執行顯有困難者，得以1 元以上3 元以下折算
       一日，易科罰金。但確因不執行所宣告之刑，難收矯正
       之效，或難以維持法秩序者，不在此限。」又修正刪除
       前罰金罰鍰提高標準條例第2 條規定，就其原定數額提
       高為100 倍折算1 日，則本件被告詹政一、張仁杰、丙○○、林秀華行為時之易科罰金折算標準，最高得以銀
       元300 元折算1 日，經折算新臺幣後，應以新臺幣900
       元折算1 日。惟95年7 月1 日修正公布施行之刑法第41
       條第1 項前段則規定：「犯最重本刑為5 年以下有期徒
       刑以下之刑之罪，而受6 個月以下有期徒刑或拘役之宣
       告者，得以新臺幣1 千元、2 千元或3 千元折算一日，
       易科罰金。」比較修正前後之易科罰金折算標準，以95
       年7 月1 日修正公布施行前之規定，較有利於被告詹政
       一、張仁杰、丙○○、林秀華，則應依刑法第2 條第1
       項前段，適用（94年2 月2 日）修正前刑法第41條第1項
       前段規定，定其易科罰金之折算標準；至被告林秀華就
       附表四編號14所犯之行使使公務員登載不實文書罪、被
       告林國田就所犯圖利媒介性交罪部分，則依刑法第41 條
       第1 項前段定其易科罰金之折算標準，以資儆懲。又被
       告林秀華所犯附表四編號14之行使使公務員登載不實文
       書罪部分，雖為刑法修正後所為，惟與其所為附表四編
       號4 之犯行定執行刑後之易科罰金折算標準如何適用乙
       節，按定執行刑之立法意旨，一方面為執行刑之便利，
       他方面係為受刑人之利益，是本件為被告林秀華之利益
       ，應以有利之以銀元參佰元即新臺幣玖佰元折算一日作
       為定應執行刑之易科罰金折算標準（臺灣高等法院暨所
       屬法院因應新修正刑法施行座談會提案第32號研討結果
       參照），附此敘明。
     ㈤按數罪併罰，有二裁判以上者，依刑法第51條之規定，
       定其應執行之刑，刑法第53條定有明文。查被告林秀華
       （事實欄二、㈣犯行部分）、陳忠立（事實欄二、㈨犯
       行部分）、賀金虎（事實欄二、㈥㈦犯行部分）於行為
       後，刑法第51條業經修正，而修正前刑法第51條規定：
       「數罪併罰，分別宣告其罪之刑，依左列各款定其應執
       行者：……」，其中第5 款規定：「宣告多數有期徒刑
       者，於各刑中之最長期以上，各刑合併之刑期以下，定
       其刑期。但不得逾20年。」；修正後刑法第51條第5 款
       規定：「宣告多數有期徒刑者，於各刑中之最長期以上
       ，各刑合併之刑期以下，定其刑期。但不得逾30年」，
       顯然以修正前之刑法規定較有利於被告林秀華、陳忠立
       、賀金虎等人就其等所犯數罪，均應依修正前之刑法第
       51條第5 款規定定其等應執行刑。至被告林國田、李孝
       珍部分則依刑法第51條第5 款定其應執行刑。
     ㈥末按犯罪在新法施行前，於新法施行後之緩刑之宣告，
       應適用新法第74條之規定（最高法院95年第8 次刑事庭
       會議決議意旨參照）。亦即，就緩刑之宣告，係依裁判
       時之情狀為其考量標準，此部分應逕依裁判時之法律為
       適用基準，無須比較新舊法，縱因而與主刑部分所適用
       之法律不同，亦無割裂適用法律之問題。查被告張仁杰
       、丙○○、甲○○、于致彬、楊永勝、陳樂嘉、林國田
       、游三展等人未曾因故意犯罪受有期徒刑以上刑之宣告
       ，此有臺灣高等法院被告前案紀錄表各1 份在卷可稽，
       其等因一時失慮，偶罹刑典，事後已坦承犯行，深具悔
       意，且被告游三展因大陸女子楊巧雪未來臺而未獲取分
       文「老公費」，前述其餘被告等人且已就其犯罪所得（
       相當於渠等取得之人頭老公報酬）捐款公庫，有本院100
       年5 月31日（被告甲○○部分）、100 年6 月1 日（被
       告丙○○部分）、100 年6 月15日（被告于致彬部分）
       、100 年6 月22日（被告張仁杰部分）、100 年6 月24
       日（被告楊永勝部分）、100 年6 月28日（被告林國田
       部分）、100 年6 月29日（被告陳樂嘉部分）自行收納
       款項統一收據各紙在卷可稽，本院認對被告張仁杰、丙○○、甲○○、于致彬、楊永勝、陳樂嘉、林國田、游
       三展所宣告之刑均以暫不執行為適當，並諭知緩刑如主
       文所示期間，以啟自新。
   沒收：扣案如附表二編號1 至9所示之物，為被告賀金虎、
     李孝珍、林國田共同犯刑法第231 條第1 項犯罪所用之物
     及所得之物，且各為被告等人所有，爰依刑法第38條第1
     項第2款 、第3 款規定各於其有關之主文項下諭知沒收。
     至扣案附表三所示之物，雖為附表三所示各該被告等人所
     有，惟尚非供本件被告等人共同犯罪所用之物及所得之物
     ，亦非屬違禁物，爰不宣告沒收。
陸、不另為免訴之諭知部分：
  公訴意旨另以：被告賀金虎與林國田（另業經本院論罪科刑
    如上所述）於98年10月7 日共同搭機前往大陸地區，由林國
    田與林麗（林國田、林麗部分另業經本院論罪科刑如上所述
    ）於同年月9 日在大陸地區福建省南平市通謀辦理假結婚登
    記，而取得大陸地區號結婚公證書，使林麗取得形式上之配
    偶身分，迨林國田返臺後，持前開結婚公證書向海基會辦理
    認證，並取得海基會證明書後，隨即持上開結婚公證書、證
    明書、大陸地區人民進入臺灣地區保證書、大陸大陸地區人
    民入出臺灣地區申請書等文件向移民署苗栗縣服務站申辦林
    麗進入臺灣地區之許可，經移民署臺北市專勤隊承辦之公務
    員實質審查後，核發入出境許可證予林麗，林麗乃於99年1
    月12日入境臺灣。林國田旋即於99年1 月13日持上開結婚公
    證書、海基會證明書等資料前往苗栗縣三灣鄉戶政事務所辦
    理結婚登記，使不知情之戶政事務所承辦公務員將此不實事
    項登在載於職務上所掌之公文書戶籍登記簿，足生損害於戶
    政機關戶籍管理之正確性。而林麗於入境臺灣後，即由被告
    賀金虎安排，住居在臺北市松江路之承租公寓內，並自99年
    2 月上旬起，每日由賀金虎駕駛車號○○○○－00號自用小
    客車，搭載林麗至男客所指定之民宅內，及位在臺北市中山
    區、信義區、南港區、士林區等地賓館、飯店，與不特定男
    客從事性交易行為為，每次代價為8000元至2 萬元不等，每
    次性交易完成後，林麗將向男客收取之性交易現金或支票全
    數交予被告賀金虎。嗣於99年4 月21日18時10分許，被告賀
    金虎搭載林麗前往臺北市○○區○○○路0 段00號優美商務
    旅館與男客高銘增從事性交易，於同日18時50分許為警查獲
    ，因認被告賀金虎涉犯違反臺灣地區與大陸地區人民關係條
    例第79條第2 項、第3 項意圖營利使大陸地區人民非法進入
    臺灣地區而為首謀罪、刑法第216 條、第214 條之行使使公
    務員登載不實文書罪、第231 條第1 項之妨害風化罪云云。
  按案件曾經判決確定者，應諭知免訴之判決，刑事訴訟法第
    302 條第1 款定有明文，此即一事不再理為刑事訴訟法上一
    大原則，蓋對同一被告之一個犯罪事實，祇有一個刑罰權，
    不容重複裁判，復按訴訟法上所謂一事不再理之原則，關於
    實質上一罪或裁判上一罪，均有其適用（參看最高法院六十
    年臺非字第七七號判例參照）。
  查被告賀金虎與不詳真實姓名年籍、綽號「潘ㄟ」、「阿姨
    」等成年女子及不詳真實姓名年籍、綽號「林大哥」之成年
    男子及其等所屬應召站成年人士，共同基於意圖媒介該應召
    站旗下成年大陸籍女子林麗與他人為性交行為以為營利之犯
    意聯絡，自99年4 月1 日起，以每日報酬3,000 元之代價，
    受僱於該應召站，負責駕駛其所有車牌號碼0000-00 號自用
    小客車，搭載林麗至應召站人士所指定位於臺北市中山區等
    地賓館、飯店，與不特定男客從事姦淫之性交易行為多次，
    每次性交易代價為6,000 元至7,000 元不等，每次性交易完
    成後，由林麗將向男客收取之性交易現金或支票全數交予被
    告賀金虎，被告賀金虎扣除林麗每次2,800 元報酬及其個人
    每日3,000 元薪資後，將餘款交予綽號「林大哥」之成年男
    子。嗣於99年4 月21日下午18時10分許，被告賀金虎搭載林
    麗前往臺北市中山區民生東路1 段28號優美商務旅館與男客
    高銘增從事性交易遭警查獲，被告賀金虎此部分犯行業據臺
    北地方法院檢察署檢察官以90年度速偵字第90號聲請簡易判
    決處刑，經臺北地方法院於99年6 月30日以99年度簡字第18
    05號簡易判決判處賀金虎共同意圖使女子與他人為性交之刑
    為，而謀藉以營利，累犯，處有期徒刑五月，如易科罰金以
    新臺幣壹仟元折算一日，該案於99年7 月19日確定。查被告
    賀金虎本案經檢察官起訴就媒介大陸女子從事性交易之部分
    與前揭確定判決所示犯行其犯罪時間密接（一為99年2 月上
    旬起至99年4 月21日；一為99年4 月1 日起至99年4 月21日
    ），犯罪構成要件相同，均係媒介大陸女子從事性交易，且
    檢察官亦認本件起訴被告賀金虎之意圖營利使大陸地區人民
    非法進入臺灣地區而為首謀罪、行使使公務員登載不實文書
    罪與上開就媒介大陸女子從事性交易論罪科刑部分有想像競
    合犯裁判上一罪關係【本件起訴書第13頁第13至14行參照】
    ，其99年2 月上旬起至99年4 月21日之犯行，應為檢察官前
    聲請簡易判決處刑案件確定判決效力所及，不得再行起訴，
    檢察官就後案之犯行重行起訴，並於99年12月2 日繫屬本院
    ，自係有違一事不再理之原則，原應為免訴之諭知，惟公訴
    人認此部分行為與前揭被告賀金虎論罪部分，有實質上圖利
    媒介性交一罪關係，爰不另為免訴之諭知。
柒、不另為無罪之諭知：
  公訴意旨另以：
    ㈠本案起訴（99年度偵字第13377 號、第14270 號、第1478
      2 號、第14981 號）及追加起訴（臺灣士林地方法院檢察
      署99年度偵字第12851 號、第15857 號，99年度偵字第15
      575 號，100 年度偵字第2817號）就被告賀金虎、詹政一
      、張仁杰、丙○○、郭宗仁、甲○○、劉祥俊、于致彬、
      楊永勝、陳忠立、陳樂嘉涉犯刑法第216 條行使（起訴雖
      漏載此法條，惟業經起訴書犯罪事實中敘及）第214 條使
      公務員登載不實文書罪嫌部分：被告賀金虎（此部分僅論
      被告賀金虎關於其與同案共犯劉祥俊、于致彬、楊永勝、
      陳忠立、彭鎮江、王三泉、陳樂嘉共同行使使公務員登載
      不實文書罪嫌部分，至其與同案被告詹政一、張仁杰、丙○○、郭宗仁、甲○○之部分，另於本案中不另為免訴之
      諭知詳如下述）偕本案共同被告詹政一、張仁杰、丙○○
      、郭宗仁、甲○○、劉祥俊、于致彬、楊永勝、陳忠立、
      陳樂嘉（以上被告等人均經本件論罪科刑）、彭鎮江（此
      部分亦業經法院判處罪刑確定）、王三泉（已歿，業經檢
      察官為不起訴處分）等人於上開事實欄所載時、地，至警
      察機關辦理對保手續及至移民機關辦理各該大陸地區人民
      入境申請，進而取得該等機關製發之保證書及旅行證（即
      入境許可）並持以行使，因認被告賀金虎、詹政一、張仁
      杰、丙○○、郭宗仁、甲○○、劉祥俊、于致彬、楊永勝
      、陳忠立、陳樂嘉此部分亦涉犯刑法第216 條行使第214
      條使公務員登載不實之文書罪云云。
    ㈡本案起訴就被告賀金虎、林國田、陳忠立、黃祺家、游三
      展等人違反人口販運防制法第31條第1 項人口販運罪部分
      ：
    １被告林國田、陳忠立明知被告賀金虎係以安排假結婚方式
      ，使大陸地區女子非法入境臺灣，實際在臺灣從事性交易
      ，為圖賺取每月3 萬元之人頭費，竟基於以不當債務約束
      從事人口販運之共同犯意聯絡，明知被害人林麗、林秀華
      為圖入境臺灣工作之心理，而與林麗及林秀華約定，於林
      麗及林秀華入境臺灣後，須償還25萬元予賀金虎，作為安
      排渠等入境臺灣之代價；且林麗及林秀華每次以8,000 元
      至2 萬元不等之代價與不特定男子為性交易行為，林麗及
      林秀華僅可實際領得2,880 元至7,20 0元之收入，林麗及
      林秀華尚須支付每日3,000 元之費用予應召站之司機、每
      月3 萬元予人頭老公之人頭費。以林麗及林秀華在大陸地
      區每月之工作收入分別約為人民幣4,000 、5,000 元及人
      民幣1,000 元，林麗及林秀華雖知悉上開債務約束顯屬不
      當之剝削，惟因迫於需入境臺灣工作，以減輕其家庭之經
      濟壓力，乃同意賀金虎提出之債務約束條件，與賀金虎及
      其安排之人頭老公林國田及陳忠立，以假結婚方式申請入
      境臺灣，實際在臺灣從事性交易，以上開不當債務約束林
      麗、林秀華方式從事人口販運，因認被告賀金虎、陳忠立
      、林國田涉犯人口販運防制法第31條第1 項以不當債務約
      束從事人口販運罪嫌云云。。
    ２被告黃祺家及游三展均明知賀金虎係以安排假結婚方式，
      使大陸地區女子非法入境臺灣，在臺灣從事性交易，仍與
      賀金虎共同基於不當債務約束從事人口販運之共同犯意聯
      絡，由黃祺家於99年7 月間出資10萬元又交予賀金虎，黃
      祺家且與賀金虎約定，黃祺家嗣後可分取大陸地區女子在
      臺灣從事性交易之部分利潤，並由黃祺家介紹有意以假結
      婚方式謀取每月3 萬元利益之游三展予賀金虎認識，旋即
      由賀金虎安排游三展前往大陸地區，以假結婚方式，向移
      民署申請楊巧雪以游三展之配偶身分來臺團聚，以此方式
      從事人口販運，嗣因移民署於99年10月6 日對賀金虎、黃
      祺家及游三展等人進行拘提、搜索，渠等不當債務約束從
      事人口販運之犯行，始未得逞，因認被告賀金虎、黃祺家
      、游三展涉犯人口販運防制法第31條第2 項、第1 項以不
      當債務約束從事人口販運未遂罪嫌云云。
  按犯罪應依證據認定之，無證據不得認定犯罪事實。被告未
    經審判證明有罪確定前，推定其為無罪，此為我刑事訴訟之
    基本原則。又公訴案件犯罪證據之蒐集，及提起公訴後，對
    犯罪事實之舉證責任及指出證明之方法，均屬公訴人之職責
    ，原則上法院僅於當事人之主張及舉證範圍內進行調查證據
    ，其經法定程序調查證據之結果，認已足以證明犯罪事實時
    ，始得為犯罪事實之認定。若其為訴訟上之證明，於通常一
    般人仍有合理之懷疑存在，尚未達於可確信其真實之程度者
    ，在該合理懷疑尚未剔除前，自不能為有罪之認定。法院不
    得以偵查機關關於某種犯罪之調查不易，即放棄上開原則之
    堅持，致有違背刑事訴訟無罪推定及嚴格證明之原則，其理
    甚明。
  經查：
    ㈠就上開柒、㈠被告賀金虎、詹政一、張仁杰、丙○○、
      郭宗仁、甲○○、劉祥俊、于致彬、楊永勝、陳忠立、陳
      樂嘉被訴行使使公務員登載不實文書罪嫌部分：
      按刑法第214 條所謂使公務員登載不實事項於公文書罪，
      須一經他人之聲明或申報，公務員即有登載之義務，並依
      其所為之聲明或申報予以登載，而屬不實之事項者，始足
      構成，若其所為聲明或申報，公務員尚須為實質之審查，
      以判斷其真實與否，始得為一定之記載者，即非本罪所稱
      之使公務員登載不實（最高法院73年臺上字第1710號判例
      參照）。查上開被告等人任保證人填具之「大陸地區人民
      進入臺灣地區保證書」後，至警察機關辦理對保手續，其
      對保之警察機關對保之內容為「一、經查保證人確實設籍
      並居住本轄，有能力履行保證責任。二、經詢保證人稱：
      渠與被保人係夫妻關係，願意完全負起保證責任」，此有
      上開被告等人各該「該大陸地區人民進入臺灣地區保證書
      」對保或證明機關（構）簽註意見欄內所載之對保事項可
      稽。是對保機關對於保證人是否確實居住於對保機關之轄
      區，有無能力履行保證責任等事實，顯非形式上審查，而
      須經實質審核後始得確認，是上開被告等人各次前往警察
      機關辦理對保手續之行為，並無使公務員登載不實可言。
      其次，臺灣地區與大陸地區人民關係條例第15條第1 款所
      指之「使大陸地區人民非法進入臺灣地區」，依同法第10
      條第1 項規定，係指大陸地區人民非經主管機關許可，不
      得進入臺灣地區而言（最高法院84年度臺上字第1601號判
      決意旨參照）。主管機關內政部亦據該條例第10條訂定「
      大陸地區人民進入臺灣地區許可辦法」以資規範。查上開
      「大陸地區人民進入臺灣地區許可辦法」雖經歷次修正，
      惟依上開被告等人各於事實欄所載時、日，前往移民機關
      申請旅行證（即入出境證明）當時有效施行之該辦法關於
      ：欲申請進入臺灣地區者須備齊一定之證件，且對大陸地
      區人民申請入境之資格條件、申請入境目的、檢具文件及
      驗證程序、受理核轉機構、保證人資格及對保程序、不予
      准許事由及人數限制、入境停留期間及延長次數、入境時
      及入境後應遵守事項等，均有嚴格規範；有法定不予許可
      事由者，主管機關得不予許可其申請等情。亦顯示主管入
      出境許可機關就大陸地區人民申請進入臺灣地區申請入境
      事由是否屬實之應為實質審查，以判斷其真實與否，並非
      一經申請即有登載之義務並據以許可，縱主管機關疏於審
      查，致使朦混通過，准許入境，參照前述說明，仍與刑法
      第214 條使公務員登載不實罪之構成要件不符，是上開被
      告等人雖填載不實之「該大陸地區人民進入臺灣地區保證
      書」向警察機關提出保證，並依不實資料向入出境管理機
      關申請大陸女子入境，依上揭說明，尚不構成刑法第214
      條之使公務員登載不實公文書罪。惟公訴人認上開部分與
      本件起訴論罪科刑部分，有想像競合犯之裁判上一罪關係
      ，爰均不另為無罪之諭知。
    ㈡就上開柒、㈡被告被告賀金虎、林國田、陳忠立、黃祺
      家、游三展等人違反人口販運防制法部分：訊據被告賀金
      虎、林國田、陳忠立、黃祺家、游三展對於前述違反人口
      販運防制法犯行均否認犯罪，被告賀金虎辯稱：伊係向來
      臺從事性交易之大陸女子林麗、林秀華各收取25萬元，該
      數額係相當於系爭應召站先代墊帶同假老公至大陸辦理假
      結婚之一切費用，這些費用原應由林麗、林秀華等人負擔
      ，包括伊與假老公之機票、食宿及若干旅遊費用等開支，
      且通常辦理這些相關手續尚須帶同假老公前往大陸地區多
      次，林麗、林秀華知道這些明細且同意支出，是應召站先
      借錢給大陸女子，沒有算利息，林麗、林秀華均係自願來
      臺從事性交易，並無對大陸女子以不當債務約束迫使其等
      從事性交易等情。其餘被告則均辯稱：並無以不當債務約
      束剝削大陸女子林麗、林秀華迫使其等從事性交易之犯行
      。本件公訴意旨認上開被告犯人口販運防制法犯行無非係
      以被害人林麗、林秀華之證述及人口販運被害人鑑別指標
      等為據。惟查：
    １人口販運防制法於98年1 月23日公布，並於98年6 月1 日
      施行（人口販運防制法第45條及行政院於98年5 月26日以
      行政院院臺治字第0980029315號令參照），其中第31 條
      規定：「意圖營利，利用不當債務約束或他人不能、不知
      或難以求助之處境，使人從事性交易者，處六月以上五年
      以下有期徒刑，得併科新臺幣三百萬元以下罰金。前項之
      未遂犯罰之。」該條立法理由係謂：「目前實務上常見人
      口販運集團以偷渡費用、假結婚費用、利息等各種名目不
      斷增加被害人所負之債務，並以此種不當債務造成被害人
      心理之約束，迫使其因無法清償而違反意願從事性交易，
      或利用被害人非法入境、非法居留、語言不通而不能、不
      知或難以求助等弱勢處境，迫使被害人從事性交易之案例
      ，惟於現行法律中，對行為人利用此種造成被害人心理強
      制之手段，使被害人從事性交易之行為，並無可資適用之
      刑事處罰條文，爰於本條明定。」可見該法律所規範之犯
      罪行為，係指被害人因不當債務而受有心理之約束，或因
      非法入境、非法居留、語言不通而不能、不知或難以求助
      之弱勢處境，遭迫使而違反其意願從事性交易，基於罪刑
      法定原則，如被害人非在前揭情境下違反其意願從事性交
      易，即非該法條所欲保護之對象。
    ２本件大陸女子林麗、林秀華來臺後係在系爭應召站從事性
      交易，除各須償還25萬元予被告賀金虎所屬系爭應召站外
      ，尚須分別按月支付3 萬元「老公費」予名義上配偶即假
      老公林國田、陳忠立；而被告黃祺家投資10萬元予被告賀
      金虎所屬系爭應召站，用以支應被告游三展前往大陸地區
      與大陸女子楊巧雪辦理假結婚之費用，以便由日後楊巧雪
      來臺從事性交易所得中獲取利益，被告游三展則經被告賀
      金虎允以如擔任楊巧雪名義上配偶，則該女來臺每月可給
      予被告游三展3 萬元「老公費」作為報酬，惟嗣後楊巧雪
      未及來臺本案即被查獲等事實，固經被告賀金虎、林國田
      、陳忠立、黃祺家、游三展等人供承在案，復業據本院認
      定屬實，業如上述。然查：
      ①共同被告即證人賀金虎於本院審理時證稱：因「林大哥
        」說帶每位假老公到大陸去的次數越多，之後去移民署
        辦理證件會比較好過，所以伊為辦理每位假老公與大陸
        女子假結婚，會帶假老公至大陸超過一次，去大陸的機
        票、食宿及遊樂費用，則由大陸女子負擔，來回機票去
        上海的話每人約2 萬3000元，去福州的話每人約1 萬
        4000元左右，住宿方面每人每天約支出人民幣300 元左
        右，吃飯費用平均每人每天約支出200 至300 元人民幣
        ，另外還有去酒店喝酒唱歌約花費人民幣1 萬元，伊為
        辦理被告林國田跟林麗結婚，共去大陸4 次，第一次去
        上海，第二次後都是去福州，一趟去上海不包含來回機
        票即共花費約2 萬元人民幣，另外還需支付臺胞證等手
        續費用，伊帶游三展至大陸辦理此事約2 次，這些費用
        都是由伊先行墊付，回臺後再跟系爭應召站負責人「林
        大哥」請款，實報實銷，由應召站先行墊付；大陸女子
        順利來臺後實際從事性交易之拆帳方式為，以每次性交
        易收入8,000 元之情形，負責媒介提供男客客源之「阿
        姨」取得其中六成即3,200 元，剩餘4,800 元再以六、
        二、二比例拆分，六成即約2,800 元至3,000 元左右由
        大陸女子取得，二成由系爭應召站取得，另二成由出錢
        讓老公去大陸假結婚把大陸女子帶回臺灣之人即「經紀
        」取得，司機每天載送大陸女子去各處從事性交易，每
        天報酬3,000 元，伊也有跟林麗、林秀華、楊巧雪約定
        好由伊安排假老公去娶她們，所有支出費用及老公費等
        則由她們入境從事性交易所得中清償，大陸女子她們都
        知道這些費用明細，伊有算給她們聽過，有時候伊帶假
        老公去大陸實際支出的還超過25萬元，超過時不會再跟
        大陸女子收取，伊也跟她們說過如果她們可以自己安排
        所有相關手續，例如可以找到比較便宜的旅館，有辦法
        自己出錢自己處理的話，不用跟應召站借，來臺灣一毛
        錢都不用還，所以她們原本也可以先自己出錢，但她們
        都說沒有錢，要應召站先幫她們出錢，她們其實也怕來
        臺灣手續辦不過，怕先出錢浪費掉，因為如果她們辦來
        臺灣沒有通過，之前經紀出的錢虧損算經紀自己的，所
        以她們寧願應召站先借給她們，應召站也都沒有跟她們
        收利息，還錢的方法也是她們賺多少還多少，依照自己
        所得自行決定每月還款金額，有時候她們會拿客人多給
        的小費來還，每15日結算一次，如果她們結算後還有剩
        現金要匯回大陸，伊就幫她們匯回大陸，她們用小費過
        生活就已經很好了，有時候每次性交易可以拿3 萬元的
        小費，小費有時比性交易的價錢還更多，她們是個人自
        己住松江路附近出租公寓，25萬部分林秀華約半個月至
        20 日 內即清償完畢，林麗好像約1 月就清償完畢，扣
        除應給阿姨所得的六成後，大陸女子她們自己拿到的錢
        每月約有40萬至50萬元淨收入，伊並沒有限制她們行動
        自由，也沒有限制她們自己持有手機對外通訊，來臺也
        都沒有扣留她們的證件、旅行證等，都由大陸女子她們
        自己保管，應召站除了25萬元外都不會再跟大陸女子收
        錢，他們自己要負擔自己的生活費用，但有時她們也會
        向應召站借錢充作置裝費、付房租等，等她們賺錢還應
        召站後就不用再借了，後來賺的部分就歸她們自己所有
        等語（本院訴字329 號卷二第53至77頁、第93頁參照）
        。核與證人及同案被告林國田於本院審理時證述：被告
        賀金虎帶伊去大陸共4 次，第一次去上海，第二次以後
        都是去福州，有碰到林麗，就是去瞭解林麗的基本資料
        ，伊與林麗也要就兩人認識過程、結婚過程、家庭狀況
        互相先講好，去大陸所有關於機票、食宿、玩樂費用都
        由被告賀金虎支付，去上海吃飯加上去KTV 花掉約人民
        幣1萬 元，去福州也有跟大陸小姐去唱歌，每次花約
        3,000 至4,000 人民幣，伊也負責載送林秀華去從事性
        交易，客人會額外給小姐小費，都歸小姐自己所有，林
        秀華住的地方無管理員看守監督，無門禁管制，每次都
        是伊接到內機打來說有案件後，伊就開車到林秀華住處
        附近，林秀華自己會下來坐伊的車，伊也曾看到林秀華
        以應召站給的行動電話打電話去大陸跟親友講話，林秀
        華有時候身體不舒服就沒有接客，並無與外界隔絕，林
        秀華表示很想要趕快賺錢回去大陸花，不想要休息，伊
        是林麗的假老公，林麗的證件、在臺旅行證辦好後就由
        伊交給林麗自己保管（本院訴字329 號卷二第77至89頁
        參照）；證人及同案被告游三展於本院審理時證稱：伊
        與被告賀金虎為辦理迎娶大陸女子楊巧雪共前往大陸福
        建約2次 ，每次開銷都是被告賀金虎負責的，伊去大陸
        遇到楊巧雪，當時楊巧雪很高興要來臺從事性交易工作
        等語（本院訴字329 號卷二第94至97頁參照）；證人即
        同案被告陳忠立於本院審理時證稱：伊去大陸辦理假結
        婚共2 次，一次是跟陳文珠，另一次是跟林秀華，辦理
        林秀華結婚過程共去大陸2 、3 次，都是被告賀金虎帶
        伊去，所有機票、食宿等相關花費都是被告賀金虎支付
        ，也有去KTV 唱歌，假老婆也一起去，伊曾因家裡有急
        用要向被告賀金虎借錢，被告賀金虎說要問公司，其無
        法自行作主（本院訴字329 號卷二第157 至159 頁參照
        ）；證人即同案被告李孝珍於本院審理時證稱：男客會
        額外給小姐小費，都是小姐自己收取，不用交給應召站
        ，林秀華與林麗都是自願來臺灣從事性交易，並非被迫
        ，伊跟林秀華電話聊天時有提到她們可以自由外出買東
        西、逛超市，林秀華來過兩次，伊與林秀華與林麗聯繫
        時從未曾聽過她們說有違反自己意願被迫從事性交易（
        本院訴字329 號卷二第115 至130 頁參照）；證人林秀
        華於本院審理時證稱：伊總共來臺灣4 次，都是用假結
        婚方式來臺，伊辦理進入臺灣的費用是25萬元以及老公
        費是每月3 萬元，當時被告賀金虎有說這筆費用公司先
        墊，到了臺灣後再慢慢由從事性交易所得中償還，伊來
        臺第一個月即以從事性交易所得將該25萬元清償完畢，
        當時還有剩餘款項，伊每次從事性交易所得如該次係向
        客人收取8,000 元的話，阿姨拿走四成，剩下的款項作
        六、四分，伊取得六成，公司（即應召站）取得四成，
        伊要負擔司機車伕每天3,000 元，伊在臺灣住的房子是
        被告賀金虎幫伊找的在臺期間被告賀金虎對於伊行動自
        由並無限制，亦無扣留伊之證件，伊來臺之前就知道被
        告賀金虎要以假結婚方式辦理來臺從事性交易，伊原本
        就知道這樣的情況，且係依照自己的意思去做，被告賀
        金虎也有依伊的要求幫伊匯錢回大陸，應召站收取的25
        萬元主要就是包含假老公數次去大陸的所需的食宿、辦
        理相關手續、機票以及一些旅遊費用合計之金額，伊來
        臺灣之機票費用也包含在內，沒有算利息，伊是自願來
        臺從事性交易，只是覺得25萬元太貴，除該筆25萬元外
        ，被告賀金虎或應召站沒有再向伊收取額外不當之費用
        或增加伊之額外負擔，伊來臺從事性交易償還25萬元後
        仍可自己決定要在臺灣停留多久，隨時可回大陸，伊在
        臺從事性交易每月實拿所得最多可達10萬元人民幣，生
        理期來時也可以不接客，伊可直接以中文與外界溝通並
        無障礙，公司沒有限制不能外出，也沒有限制伊對外通
        訊聯絡講電話，公司也沒有於伊要求不想接客硬要伊接
        客之情形，公司也有安排每月可休假4 天，伊休假時被
        告賀金虎會帶伊出去玩，伊也可以自己安排出去玩，伊
        從事性交易自己也有記帳，跟被告賀金虎對帳時金額都
        相符等語（本院訴字329 號卷二第130 至144 頁參照）
        ；證人林麗於本院審理時證稱：伊在大陸時被告賀金虎
        有告知伊係來臺灣從事性交易，被告賀金虎與林國田有
        到大陸共3 、4 次，伊也有一起去吃飯、KTV 唱歌，費
        用是被告賀金虎支付，來臺後由被告賀金虎載送伊去從
        事性交易，伊每次從事性交易所得如向客人收取8,000
        元，阿姨拿走4 成，剩下的款項4,800 元作六、四拆帳
        ，伊取得六成，公司取得四成，在臺灣住的房子是被告
        賀金虎幫伊找的，並無門禁管制不准外出，在臺期間被
        告賀金虎對於伊行動自由並無限制，亦無扣留伊之證件
        ，除25萬元外被告賀金虎亦無再向伊收取其他費用，伊
        來臺之前就知道被告賀金虎要以假結婚方式當伊辦理來
        臺從事性交易，伊是自願來臺灣從事性交易，應召站收
        取的25萬元主要就是包含假老公數次去大陸的所需的食
        宿、辦理相關手續、機票以及一些旅遊費用合計之金額
        ，沒有算利息，伊來臺從事性交易償還25萬元後仍可自
        己決定是否繼續待在臺灣，也可以隨時回大陸，伊可直
        接以中文與外界溝通並無障礙，公司沒有限制不能外出
        ，也沒有限制伊對外通訊聯絡講電話，公司也有安排可
        以休假出去玩，被告賀金虎曾經好意提醒伊如果不透過
        阿姨接客自己私下接客，可能會被阿姨封殺（本院訴字
        329 號卷二第144 至156 頁參照）。
      ②由上述證人等之證述可知被告賀金虎向林麗、林秀華等
        人所收取之25萬元，實為替其等辦理以假結婚來臺從事
        性交易所需支出之相關假老公機票、食宿及若干旅遊等
        費用，並無額外再行收取其他費用，且收取該25萬元以
        及每月3 萬元之老公費，日後來臺從事性交易等情，亦
        係大陸女子林麗、林秀華、楊巧雪等人於來臺之前即已
        明知，仍同意並自願來臺從事性交易，加以其等業經應
        召站即被告賀金虎為其處理此等繁雜手續並代墊相關費
        用，嗣後由其負擔此等費用，其行為縱非合法、亦非妥
        適，惟依其收取與支出情形觀之，該數額尚難認非合理
        ，況上開大陸女子等人係自願在系爭應召站旗下從事性
        交易，亦意在利用應召站相關之「經紀」、「阿姨」、
        「內機」、「車伕」等資源體系而為之，雖從事性交易
        所得亦經上開人等分配獲取利益，然因其等亦因此而簡
        省許多自行搜尋覓得有性需求之客源、場地以及相關交
        易資訊管道之勞力、費用、時間，雖所從事之業別實屬
        有違公序良俗之舉，惟觀諸上開應召站之分工運作模式
        ，確使大陸女子林麗及林秀華便於在此從事性交易行業
        ，而其等於有權求去之狀態下，仍選擇繼續停留在臺從
        事此業，是不能謂非自己之意願；且林麗、林秀華居住
        於臺灣期間，每月有4 日休假，可自行安排行程，下班
        後仍得外出購物逛街，並無受制於系爭應召站加諸門禁
        管理，且在臺期間亦無人限制或監管其等之行動自由，
        其等個人證件亦並未被應召站人員扣留，尤難認林麗、
        林秀華有遭逢任何行動控制受限之情事，參以林麗、林
        秀華等人均得以流利中文對外溝通，亦得自由對外通訊
        ，且其等生活環境亦未與外界隔絕，並無因而陷於不知
        、不能或難以求助之處境。堪認其等係事前明知並自願
        支付上開25萬假結婚費用支出以及每月3 萬元「老公費
        」而來臺從事從事性交易，況其等至多於來臺1 月餘即
        均已將該25萬元全數清償完畢，其中林秀華部分每月淨
        收尚可達人民幣10萬餘元，且均得自取無須再經他人抽
        取額外不正當費用。綜上所述，本件被害人林麗、林秀
        華以及尚未及入境之楊巧雪等大陸女子，其等是否因不
        當債務而受有心理之約束，或因非法入境、非法居留、
        語言不通而不能、不知或難以求助之弱勢處境，遭迫使
        而違反其意願從事性交易一節，仍有疑義。從而本件依
        檢察官提出之證據，仍使法院有合理的可疑，且公訴人
        指出之證明方法、調查之途徑、與待證事實之關聯及證
        據之證明力等，均亦未能說服本院確信被告賀金虎、林
        國田、陳忠立、黃祺家、游三展等人有違反上開人口販
        運防制法第31條第1 項之犯罪構成事實之存在。準此，
        檢察官所提出之證據，尚不足為被告賀金虎、林國田、
        陳忠立、黃祺家、游三展犯人口販運罪有罪之積極證明
        ，且其指出證明之方法，亦無法  說服法院以形成上開
        被告等人有罪之心證者。綜上，應貫徹無罪推定原則，
        原應為前述被告等人無罪之諭知，惟檢察官認此部分與
        前開被告等人使大陸女子非法進入臺灣地區、行使使公
        務員登載不實文書以及意圖使大陸女子與他人為性交行
        為而媒介以營利之有罪部分，有想像競合之裁判上ㄧ罪
        關係，爰不另為無罪之諭知。
捌、退併辦部分：
  ㈠臺灣士林地方法院檢察署99年度偵字第15851號、第15857號
    （所涉及者為大陸地區女子曾麗君【假老公詹政一】、金瑩
    【假老公張仁杰】、林秀華【假老公郭宗仁】之部分）、
    100 年度偵字第3910號（所涉及者為大陸地區女子丁○【假
    老公丙○○】、乙○○【假老公甲○○】部分）移送併辦意
    旨略以：
  １被告賀金虎於90年中旬與詹政一（業經本院論罪科刑如上所
    述）共同基於違反臺灣地區與大陸地區人民關係條例規定使
    大陸地區人民非法進入臺灣地區之犯意聯絡，被告賀金虎另
    與詹政一、大陸地區女子曾麗君（本院另案審理中）則基於
    共同行使使公務員登載不實文書之犯意聯絡，由賀金虎於90
    年7 月5 日帶同詹政一一起前往大陸地區湖南省劭陽市與曾
    麗君假結婚，復於90年7 月8 日在大陸地區湖南省劭陽市第
    二公證處辦理結婚登記而取得結婚公證書，詹政一返臺後，
    即於90年8 月6 日持上開公證書，向海基會辦理文書驗證手
    續，經海基會出具經核驗上開公證書正本與湖南省公證員協
    會寄交之公證書副本相符之證明，繼而由詹政一於90年8 月
    6 日同日持上開公證書、海基會證明等資料，前往新北市中
    和區（原臺北縣中和縣）戶政事務所填寫結婚登記申請書，
    辦理結婚戶籍登記，使不知情之承辦戶政人員於形式審查後
    ，在職務上所掌之戶籍資料等公文書上登載詹政一、曾麗君
    於90年7 月8 日結婚之不實事項，及核發載有不實結婚、配
    偶資料之戶口名簿、國民身分證予詹政一，足以生損害於戶
    政機關對於戶政業務及婚姻登記事項管理之正確性。詹政一
    復於90年8 月6 日填寫願意擔保曾麗君入境之保證書，向所
    轄警察機關員警辦理對保手續，由員警為實質審查後，於保
    證書之對保或證明機關簽註意見欄上核章後，再填具大陸地
    區人民入出臺灣地區申請書，並檢附前開公證書、保證書等
    文件，於90年8 月8 日向移民署以團聚為由申請曾麗君入境
    ，並由賀金虎事先教導詹政一如何應對入出境管理局官員面
    談，經該署有實質審查權限之承辦公務員以與詹政一面談等
    方式審核後，於90年8 月27日許可曾麗君進入臺灣地區，並
    據以製發大陸地區人民入出境許可證（許可證號：00000000
    00號），嗣曾麗君在大陸地區因涉案之故，未能成功入境臺
    灣，被告賀金虎與共犯詹政一使曾麗君非法進入臺灣之行為
    ，始未得逞，因認被告賀金虎涉犯修正前之臺灣地區與大陸
    地區人民關係條例第79條第1 項非法使大陸地區人民進入臺
    灣地區未遂罪嫌云云。
  ２被告賀金虎於89年間與張仁杰（業經本院論罪科刑如上所述
    ）共同基於違反臺灣地區與大陸地區人民關係條例規定使大
    陸地區人民非法進入臺灣地區之犯意聯絡，被告賀金虎另與
    張仁杰、大陸地區女子金瑩（本院另案審理中）則基於共同
    行使使公務員登載不實文書之犯意聯絡，由賀金虎於90年8
    月12日帶同張仁杰一起前往大陸地區浙江省上海市楊浦區與
    金瑩辦理假結婚，於90年8 月17日在大陸地區上海市登記結
    婚，並於同年8 月27日在上海市楊浦區公證處辦理結婚登記
    而取得結婚公證書，張仁杰返臺後，即於90年9 月21日持上
    開公證書，向海基會辦理文書驗證手續，經海基會出具經核
    驗上開公證書正本與上海市公證員協會寄交之公證書副本相
    符之證明，繼而由張仁杰於90年9 月21日同日持上開公證書
    、海基會證明等資料，前往基隆市中正區戶政事務所填寫結
    婚登記申請書，辦理結婚戶籍登記，使不知情之承辦戶政人
    員於形式審查後，在職務上所掌之戶籍資料等公文書上登載
    張仁杰、金瑩於90年8 月17日結婚之不實事項，及核發載有
    不實結婚、配偶資料之戶口名簿、國民身分證予張仁杰，足
    以生損害於戶政機關對於戶政業務及婚姻登記事項管理之正
    確性。張仁杰復於90年10月16日填寫願意擔保金瑩入境之保
    證書，向所轄警察機關員警辦理對保手續，由員警為實質審
    查後，於保證書之對保或證明機關簽註意見欄上核章後，張
    仁杰再填具大陸地區人民入出臺灣地區申請書，並檢附前開
    公證書、保證書等文件，於90年10月23日向移民署以團聚為
    由申請金瑩入境，經該署有實質審查權限之承辦公務員以與
    張仁杰面談等方式審核後，於90年10月24日許可金瑩進入臺
    灣地區，並據以製發大陸地區人民入出境許可證，金瑩因而
    得於90年11月29日以與名義上配偶張仁杰團聚名義非法進入
    臺灣地區（迄91年2 月23日離境）。金瑩在臺灣期間，被告
    賀金虎基於意圖營利媒介女子與他人性交以營利之犯意，安
    排金瑩於臺北縣、市各旅館與男客從事性交易行為。因認被
    告賀金虎涉犯修正前之臺灣地區與大陸地區人民關係條例第
    79條第1 項非法使大陸地區人民進入臺灣地區未遂罪嫌、刑
    法第231 條第1 項媒介性交營利罪嫌、同法第214 條使公務
    員登載不實罪嫌云云。
  ３被告賀金虎於90年4 、5 月間與丙○○（業經本院論罪科刑
    如上所述）共同基於違反臺灣地區與大陸地區人民關係條例
    規定使大陸地區人民非法進入臺灣地區之犯意聯絡，被告賀
    金虎另與丙○○、大陸地區女子丁○（本院另案審理中）則
    基於共同行使使公務員登載不實文書之犯意聯絡，由被告賀
    金虎於90年7 月5 日帶同丙○○一起前往大陸地區湖南省邵
    陽市，丙○○明知與大陸地區女子丁○間並無結婚之合意，
    仍與丁○於90年7 月8 日在大陸地區湖南省邵陽市登記結婚
    ，並於同日在湖南省邵陽市第二公證處辦理結婚登記而取得
    結婚公證書，使丁○形式上成為丙○○之配偶，丙○○返臺
    後，即於90年9 月7 日持上開公證書，向海基會辦理文書驗
    證手續，經海基會出具經核驗上開公證書正本與湖南省公證
    員協會寄交之公證書副本相符之證明，繼而由丙○○於90年
    9 月21日同日持上開公證書、海基會證明等資料，前往新北
    市（原臺北縣）新莊市戶政事務所填寫結婚登記申請書，辦
    理結婚戶籍登記，使不知情之承辦戶政人員於形式審查後，
    在職務上所掌之戶籍資料等公文書上登載丙○○、丁○於90
    年7 月8 日結婚之不實事項，及核發載有不實結婚、配偶資
    料之戶口名簿、國民身分證予丙○○，足以生損害於戶政機
    關對於戶政業務及婚姻登記事項管理之正確性。丙○○復於
    90年9 月21日填寫願意擔保丁○入境之保證書，向所轄警察
    機關員警辦理對保手續，由員警為實質審查後，於保證書之
    對保或證明機關簽註意見欄上核章後，丙○○再填具大陸地
    區人民入出臺灣地區申請書，並檢附前開公證書、保證書等
    文件，於90年9 月28日向移民署以團聚為由申請丁○入境，
    並由賀金虎事先教導丙○○如何應對入出境管理局官員面談
    ，經該局有實質審查權限之承辦公務員以與丙○○面談等方
    式審核後，於90年10月19日許可丁○進入臺灣地區，並據以
    製發大陸地區人民入出境許可證，丁○因而得於90年12月24
    日以與名義上配偶丙○○團聚名義非法進入臺灣地區（於91
    年1 月16日出境）。丁○在臺灣期間，被告賀金虎基於意圖
    營利媒介女子與他人性交以營利之犯意，安排金瑩於臺北縣
    、市各旅館與男客從事性交易行為。因認被告賀金虎涉犯修
    正前之臺灣地區與大陸地區人民關係條例第79條第1 項非法
    使大陸地區人民進入臺灣地區未遂罪嫌、刑法第231 條第1
    項媒介性交營利罪嫌、同法第214 條使公務員登載不實罪嫌
    云云。
  ４被告賀金虎因同為營業小客車駕駛而結識郭宗仁（業經本院
    論罪科刑如上所述），竟共同基於違反臺灣地區與大陸地區
    人民關係條例規定使大陸地區人民非法進入臺灣地區之犯意
    聯絡，被告賀金虎另與郭宗仁、大陸地區女子林秀華（本院
    另案審理中）則基於共同行使使公務員登載不實文書之犯意
    聯絡，由被告賀金虎於91年12月29日帶同郭宗仁一起前往大
    陸地區福建省福州市，郭宗仁明知與大陸地區女子林秀華間
    並無結婚之合意，仍與林秀華於92年1 月10 日 在大陸地區
    福建省福州市登記結婚，並於同日在福建省福州市公證處辦
    理結婚登記而取得結婚公證書，使林秀華形式上成為郭宗仁
    之配偶，郭宗仁返臺後，即於92年1 月29日持上開公證書，
    向海基會辦理文書驗證手續，經海基會出具經核驗上開公證
    書正本與福建省公證員協會寄交之公證書副本相符之證明，
    繼而由郭宗仁於92年1 月30日同日持上開公證書、海基會證
    明等資料，前往基隆市中山區戶政事務所填寫結婚登記申請
    書，辦理結婚戶籍登記，使不知情之承辦戶政人員於形式審
    查後，在職務上所掌之戶籍資料等公文書上登載郭宗仁、林
    秀華於92年1 月10日結婚之不實事項，及核發載有不實結婚
    、配偶資料之戶口名簿、國民身分證予丙○○，足以生損害
    於戶政機關對於戶政業務及婚姻登記事項管理之正確性。郭
    宗仁復於92年2 月7 日填寫願意擔保林秀華入境之保證書，
    向所轄警察機關員警辦理對保手續，由員警為實質審查後，
    於保證書之對保或證明機關簽註意見欄上核章後，郭宗仁再
    填具大陸地區人民入出臺灣地區申請書，並檢附前開公證書
    、保證書等文件，於92年2 月18日向移民署以團聚為由申請
    林秀華入境，並由賀金虎事先教導郭宗仁如何應對入出境管
    理局官員面談，經該局有實質審查權限之承辦公務員以與郭
    宗仁面談等方式審核後，於92年2 月17日許可林秀華進入臺
    灣地區，並據以製發大陸地區人民入出境許可證（許可證號
    ：0000000000號），林秀華因而得於92年4 月10日以與名義
    上配偶郭宗仁團聚名義非法進入臺灣地區，林秀華該次入境
    來臺在臺灣期間，被告賀金虎基於意圖營利媒介女子與他人
    性交以營利之犯意，安排林秀華於臺北縣、市各旅館與男客
    從事性交易行為。因認被告賀金虎涉犯修正前之臺灣地區與
    大陸地區人民關係條例第79條第1 項非法使大陸地區人民進
    入臺灣地區未遂罪嫌、刑法第231 條第1 項媒介性交營利罪
    嫌、同法第214 條使公務員登載不實罪嫌云云。
  ５被告賀金虎於92年間結識甲○○（業經本院論罪科刑如上所
    述），竟共同基於違反臺灣地區與大陸地區人民關係條例規
    定使大陸地區人民非法進入臺灣地區之犯意聯絡，被告賀金
    虎另與郭宗仁、大陸地區女子林秀華（本院另案審理中）則
    基於共同行使使公務員登載不實文書之犯意聯絡，由賀金虎
    於92年11月22日、92年12月14日各帶同甲○○一起前往大陸
    地區吉林省，甲○○明知與大陸地區女子乙○○間並無結婚
    之合意，仍與乙○○於92年12月15日在大陸地區吉林省登記
    結婚，並於同日在吉林省第二公證處辦理結婚登記而取得結
    婚公證書，使乙○○形式上成為甲○○之配偶，甲○○返臺
    後，即持上開公證書向海基會辦理文書驗證手續，經海基會
    出具經核驗上開公證書正本與吉林省公證員協會寄交之公證
    書副本相符之證明，繼而由甲○○於92年12月29日同日持上
    開公證書、海基會證明等資料，前往臺北市北投戶政事務所
    填寫結婚登記申請書，辦理結婚戶籍登記，使不知情之承辦
    戶政人員於形式審查後，在職務上所掌之戶籍資料等公文書
    上登載甲○○、乙○○於92年12月15日結婚之不實事項，及
    核發載有不實結婚、配偶資料之戶口名簿、國民身分證予甲○○，足以生損害於戶政機關對於戶政業務及婚姻登記事項
    管理之正確性。甲○○復於92年12月29日填寫願意擔保乙○○入境之保證書，向所轄警察機關員警辦理對保手續，由員
    警為實質審查後，於保證書之對保或證明機關簽註意見欄上
    核章後，甲○○再填具大陸地區人民入出臺灣地區申請書，
    並檢附前開公證書、保證書等文件，於92年12月30日向移民
    署以團聚為由申請乙○○入境，經該局有實質審查權限之承
    辦公務員以與甲○○面談等方式審核後，於93年3 月9 日許
    可乙○○進入臺灣地區，並據以製發大陸地區人民入出境許
    可證，乙○○因而得於93年4 月13日以與名義上配偶甲○○
    團聚名義非法進入臺灣地區（因停留逾期於94年8 月12日遭
    強制出境）。乙○○入境來臺期間，被告賀金虎基於意圖營
    利媒介女子與他人性交以營利之犯意，安排林秀華於臺北縣
    、市各旅館與男客從事性交易行為。因認被告賀金虎涉犯修
    正前之臺灣地區與大陸地區人民關係條例第79條第1 項非法
    使大陸地區人民進入臺灣地區未遂罪嫌、刑法第231 條第1
    項媒介性交營利罪嫌、同法第214 條使公務員登載不實罪嫌
    云云。
  ㈡按刑事訴訟法第302 條第1 款規定，案件曾經判決確定者，
    應為免訴之判決，係以同一案件已經法院為實體上之確定判
    決，該被告應否受刑事制裁，即因前次判決而確定，不能更
    為其他有罪或無罪之實體上裁判。此項原則，關於實質上一
    罪或裁判上一罪，其一部事實已經判決確定者，對於構成一
    罪之其他部分，固亦均應適用；但此種情形，係因審判不可
    分之關係，在審理事實之法院就全部犯罪事實，依刑事訴訟
    法第267 條規定，本應予以審判，故其確定判決之既判力自
    應及於全部之犯罪事實。再按判決應宣示之，但不經言詞辯
    論之判決，不在此限，刑事訴訟法第224 條第1 項定有明文
    。又裁判製作裁判書者，除有特別規定外，應以正本送達於
    當事人、代理人、辯護人及其他受裁判之人，同法第227 條
    第1 項亦有明定。是裁判如經宣示者，於宣示時對外發生效
    力；如未經宣示、公告時，則於該裁判送達於當事人、代理
    人、辯護人或其他受裁判之人時，始對外發生裁判之效力。
    而經宣示之判決，於最後審理事實法院宣示判決後始行發生
    之事實，既非該法院所得審判，即為該案判決之既判力所不
    及，其既判力對於時間效力之範圍，應以最後審理事實法院
    之宣示判決日為判斷之標準，因而得上訴於高等法院之第一
    審刑事判決經宣示者，如未據上訴，其既判力之時點，固應
    至宣判之日；惟若第一審之確定判決，因未經言詞辯論，而
    未宣示及對外公告，即應以其正本最先送達於當事人之時，
    對外發生效力，而以之為該確定判決既判力範圍之時點。（
    最高法院95年度臺非字第99號判決意旨可資參照）。查被告
    賀金虎前於90年10月26日使大陸地區女子楊楊以與他人假結
    婚方式來臺從事性交易，並為不實結婚登記之犯行，業經臺
    灣高法等院於93年8 月18日以92年度上訴字第3652號判處有
    期徒刑1 年4 月，經上訴最高法院，於93年8 月18日判決駁
    回上訴確定在案，經本院調取該案卷宗及有臺灣高等法院被
    告全國前案紀錄表在卷可稽。本件移送併案審理被告賀金虎
    自90年7 月起至93年4 月13日止多次如上開併案事實為使大
    陸地區女子非法進入臺灣、行使使公務員登載不實即使女子
    與他人為性交行而媒介以營利犯行，與上開確定判決之犯罪
    時間緊接，且犯罪構成要件相同，取均在前開確定判決宣示
    判決日前為之，顯係基於概括犯意所為，是本案被告被訴之
    上開併案犯罪事實與前開確定判決所認定之犯罪事實應有連
    續犯之裁判上一罪關係，而為該確定判決既判力效力所及，
    茲檢察官就該部分移送併案審理，揆諸首揭規定，本院不得
    併予審理，自應退由檢察官另行依法處理，併此敘明。
據上論斷，應依刑事訴訟法第299 條第1 項前段，修正前臺灣地
區與大陸地區人民關係條例第79條第1 項、第3 項，修正後臺灣
地區與大陸地區人民關係條例第79條第2 項、第4 項，刑法第2
條第1 項、第11條前段、第28條、第216 條、第214 條、第231
條第1 項、第55條、第25條、第47條第1 項、第59條、第51條第
5款 、第41條第1 項前段、第74條第1 項第1 款、第38條第1 項
第2 款、第3 款，修正前刑法第28條、第56條、第41條第1 項前
段、第51條第5 款，刑法施行法第1 條之1 ，修正前罰金罰鍰提
高標準條例第2 條，現行法規所定貨幣單位折算新臺幣條例第2
條，中華民國九十六年罪犯減刑條例第2 條第1 項第3 款、第7
條、第9 條、第11條，判決如主文。
本案經檢察官呂寧莉到庭執行職務
中    華    民    國  100     年    6     月    29    日
                  刑事第六庭審判長法  官  林秀鳳
 
                                  法  官  鄭光婷
 
                                  法  官  吳維雅
以上正本證明與原本無異。
如不服本判決應於收受送達後 10 日內向本院提出上訴書狀，並
應敘述具體理由。其未敘述上訴理由者，應於上訴期間屆滿後20
日內向本院補提理由書（均須按他造當事人之人數附繕本）「切
勿逕送上級法院」。
                            書記官  謝金宏
中    華    民    國   100    年    7     月    1     日
附表一（被告賀金虎各犯罪事實、罪名暨宣告刑）
  ┌─┬─────────────┬──────────┬────────┐
  │編│犯罪事實                  │（法條）罪名        │宣告刑          │
  │號│                          │                    │                │
  ├─┼─────────────┼──────────┼────────┤
  │1 │附表四編號6 （意圖營利使大│共同連續犯臺灣地區與│處有期徒刑參年肆│
  │  │陸地區人民鄭一靜以假結婚方│大陸地區人民關係條例│月，減為有期徒刑│
  │  │式非法進入臺灣地區），以及│第七十九條第二項之圖│壹年捌月，扣案附│
  │  │媒介鄭一靜與他人從事性交易│利使大陸地區人民非法│表二編號1 、3 、│
  │  │以營利                    │進入臺灣地區罪      │5 所示之物均沒收│
  │  │                          │                    │。              │
  │  ├─────────────┤                    │                │
  │  │附表四編號7 （意圖營利使大│                    │                │
  │  │陸地區人民許鴻梅以假結婚方│                    │                │
  │  │式非法進入臺灣地區；使戶政│                    │                │
  │  │機關公務員就于致彬、許鴻梅│                    │                │
  │  │上開結婚為登記而行使該使公│                    │                │
  │  │務員登載不實文書），以及媒│                    │                │
  │  │介許鴻梅與他人從事性交易以│                    │                │
  │  │營利                      │                    │                │
  ├─┼─────────────┼──────────┼────────┤
  │2 │附表四編號8 （意圖營利使大│共同犯臺灣地區與大陸│處有期徒刑參年貳│
  │  │陸地區人民楊巧雪以假結婚方│地區人民關係條例第七│月，扣案附表二編│
  │  │式非法進入臺灣地區；使戶政│十九條第二項之圖利使│號1 、3 、5 所示│
  │  │機關公務員就楊永勝、楊巧雪│大陸地區人民非法進入│之物均沒收。    │
  │  │上開結婚為登記而行使該使公│臺灣地區罪          │                │
  │  │務員登載不實文書），以及媒│                    │                │
  │  │介楊巧雪與他人從事性交易以│                    │                │
  │  │營利                      │                    │                │
  ├─┼─────────────┼──────────┼────────┤
  │3 │附表四編號9 （意圖營利使大│共同犯臺灣地區與大陸│處有期徒刑參年貳│
  │  │陸地區人民陳文珠以假結婚方│地區人民關係條例第七│月，減為有期徒刑│
  │  │式非法進入臺灣地區；使戶政│十九條第二項之圖利使│壹年柒月，扣案附│
  │  │機關公務員就陳忠立、陳文珠│大陸地區人民非法進入│表二編號1、3、5 │
  │  │上開結婚為登記而行使該使公│臺灣地區罪          │所示之物均沒收。│
  │  │務員登載不實文書），以及媒│                    │                │
  │  │介陳文珠與他人從事性交易以│                    │                │
  │  │營利                      │                    │                │
  ├─┼─────────────┼──────────┼────────┤
  │4 │附表四編號10（意圖營利使大│共同犯臺灣地區與大陸│處有期徒刑參年貳│
  │  │陸地區人民許芳以假結婚方式│地區人民關係條例第七│月，扣案附表二編│
  │  │非法進入臺灣地區；使戶政機│十九條第二項之圖利使│號1 、3 、5 所示│
  │  │關公務員就彭鎮江、許芳上開│大陸地區人民非法進入│之物均沒收。    │
  │  │結婚為登記而行使該使公務員│臺灣地區罪          │                │
  │  │登載不實文書），以及媒介許│                    │                │
  │  │芳與他人從事性交易以營利  │                    │                │
  ├─┼─────────────┼──────────┼────────┤
  │5 │附表四編號11（意圖營利使大│共同犯臺灣地區與大陸│處有期徒刑壹年拾│
  │  │陸地區人民林秀華與王三泉以│地區人民關係條例第七│月              │
  │  │假結婚方式非法進入臺灣地區│十九條第四項之圖利使│                │
  │  │未遂）                    │大陸地區人民非法進入│                │
  │  │                          │臺灣地區未遂罪      │                │
  ├─┼─────────────┼──────────┼────────┤
  │6 │附表四編號12（意圖營利使大│共同犯臺灣地區與大陸│處有期徒刑參年肆│
  │  │陸地區人民胡清芳以假結婚方│地區人民關係條例第七│月，扣案附表二編│
  │  │式非法進入臺灣地區；使戶政│十九條第二項之圖利使│號1 、3 、5 所示│
  │  │機關公務員就陳樂嘉、胡清芳│大陸地區人民非法進入│之物均沒收。    │
  │  │上開結婚為登記而行使該使公│臺灣地區罪，累犯    │                │
  │  │務員登載不實文書），以及媒│                    │                │
  │  │介胡清芳與他人從事性交易以│                    │                │
  │  │營利                      │                    │                │
  ├─┼─────────────┼──────────┼────────┤
  │7 │附表四編號13（意圖營利使大│共同犯臺灣地區與大陸│處有期徒刑參年肆│
  │  │陸地區人民林麗以假結婚方式│地區人民關係條例第七│月，扣案附表二編│
  │  │非法進入臺灣地區；使戶政機│十九條第二項之圖利使│號1 至3 、5 、6 │
  │  │關公務員就林國田、林麗上開│大陸地區人民非法進入│之1 、8 、9 所示│
  │  │結婚為登記而行使該使公務員│臺灣地區罪，累犯    │之物均沒收。    │
  │  │登載不實文書），以及媒介林│                    │                │
  │  │麗與他人從事性交易以營利  │                    │                │
  ├─┼─────────────┼──────────┼────────┤
  │8 │附表四編號14（意圖營利使大│共同犯臺灣地區與大陸│處有期徒刑參年肆│
  │  │陸地區人民林秀華以假結婚方│地區人民關係條例第七│月，扣案附表二編│
  │  │式非法進入臺灣地區；使戶政│十九條第二項之圖利使│號1 、3 至5 、6 │
  │  │機關公務員就陳忠立、林秀華│大陸地區人民非法進入│之2 、7 、8 、9 │
  │  │上開結婚為登記而行使該使公│臺灣地區罪，累犯    │所示之物均沒收。│
  │  │務員登載不實文書），以及媒│                    │                │
  │  │介林秀華與他人從事性交易以│                    │                │
  │  │營利                      │                    │                │
  ├─┼─────────────┼──────────┼────────┤
  │9 │附表四編號15（意圖營利使大│共同犯臺灣地區與大陸│處有期徒刑貳年  │
  │  │陸地區人民楊巧雪以假結婚方│地區人民關係條例第七│                │
  │  │式非法進入臺灣地區未遂）  │十九條第四項之圖利使│                │
  │  │                          │大陸地區人民非法進入│                │
  │  │                          │臺灣地區未遂罪，累犯│                │
  └─┴─────────────┴──────────┴────────┘
附表二（應沒收之扣案物）
┌─┬───────────────────┬──┬───┬───────┐
│編│物品名稱                              │單位│所有人│備註          │
│號│                                      │數量│      │              │
├─┼───────────────────┼──┼───┼───────┤
│1 │黑色NODIA 手機（含0000000000門號SIM 卡│1支 │賀金虎│99保字第04703 │
│  │1 張）                                │    │      │號編號1       │
├─┼───────────────────┼──┼───┼───────┤
│2 │記載大陸女子林麗從事性交易之帳單      │1張 │同上  │99年度保字第  │
│  │                                      │    │      │04703 號編號10│
├─┼───────────────────┼──┼───┼───────┤
│3 │記載應召站旗下小姐性交易之帳簿        │1本 │同上  │99年度保字第  │
│  │                                      │    │      │04703 號編號12│
├─┼───────────────────┼──┼───┼───────┤
│4 │記載大陸女子林秀華從事性交易之帳單    │6張 │同上  │99年度保字第  │
│  │                                      │    │      │04703 號編號13│
├─┼───────────────────┼──┼───┼───────┤
│5 │應召站4 、5 、8 、9 月份之帳單        │105 │同上  │99年度保字第  │
│  │                                      │張  │      │04703 號編號14│
├─┼────┬─┬────────────┼──┼───┼───────┤
│6 │現金新臺│6 │其中15萬元為媒介林麗與他│元  │同上  │99年度保字第  │
│  │幣40 萬 │之│人為性交易之營利所得（尚│    │      │04703 號編號15│
│  │7,300 元│1 │未分配交付予林麗，仍在賀│    │      │              │
│  │        │  │金虎實力支配保管下）    │    │      │              │
│  │        ├─┼────────────┤    │      │              │
│  │        │6 │其中25萬7,300 元為媒介林│    │      │              │
│  │        │之│秀華與他人為性交易之營利│    │      │              │
│  │        │2 │所得（尚未分配交付予林秀│    │      │              │
│  │        │  │華，仍在賀金虎實力支配保│    │      │              │
│  │        │  │管下）                  │    │      │              │
├─┼────┴─┴────────────┼──┼───┼───────┤
│7 │白色NODIA 手機（含0000000000門號SIM 卡│1支 │林國田│99年度保字第  │
│  │1 張）                                │    │      │04703 號編號24│
├─┼───────────────────┼──┼───┼───────┤
│8 │帳簿                                  │2本 │李孝珍│99年度保字第  │
│  │                                      │    │      │04703 號編號31│
├─┼───────────────────┼──┼───┼───────┤
│9 │手機（各含00000000 00 號、0000000000號│2支 │李孝珍│99年度保字第  │
│  │SIM 卡各1 張）                        │    │      │04703 號編號32│
└─┴───────────────────┴──┴───┴───────┘
附表三（無庸沒收之扣案物）
┌─┬───────────┬──┬─────┬───────┐
│編│物品名稱              │單位│所有人    │備註          │
│號│                      │數量│          │              │
├─┼───────────┼──┼─────┼───────┤
│1 │黑色MOTOROLA手機含SIM │1支 │賀金虎    │99年度保字第  │
│  │卡                    │    │          │04703 號編號1 │
├─┼───────────┼──┼─────┼───────┤
│2 │存摺                  │7本 │同上      │99年度保字第  │
│  │                      │    │          │04703 號編號2 │
├─┼───────────┼──┼─────┼───────┤
│3 │游三展臺灣大哥大行動通│1張 │同上      │99年度保字第  │
│  │信申請書              │    │          │04703 號編號3 │
├─┼───────────┼──┼─────┼───────┤
│4 │游三展聯徵中心當事人綜│1張 │同上      │99年度保字第  │
│  │合信用報告            │    │          │04703 號編號4 │
├─┼───────────┼──┼─────┼───────┤
│5 │游三展福建省攻府非稅收│1張 │同上      │99年度保字第  │
│  │入票據                │    │          │04703 號編號5 │
├─┼───────────┼──┼─────┼───────┤
│6 │板橋地院民間公證人新北│1張 │同上      │99年度保字第  │
│  │聯合事務所收據        │    │          │04703 號編號6 │
├─┼───────────┼──┼─────┼───────┤
│7 │永豐銀行匯出匯款申請書│2張 │同上      │99年度保字第  │
│  │                      │    │          │04703 號編號7 │
├─┼───────────┼──┼─────┼───────┤
│8 │永豐銀行匯出匯款匯賣水│1張 │同上      │99年度保字第  │
│  │單                    │    │          │04703 號編號8 │
├─┼───────────┼──┼─────┼───────┤
│9 │林秀華電子客票行程單  │1張 │同上      │99年度保字第  │
│  │                      │    │          │04703 號編號9 │
├─┼───────────┼──┼─────┼───────┤
│10│面談交戰守則          │4張 │同上      │99年度保字第  │
│  │                      │    │          │04703 號編號11│
├─┼───────────┼──┼─────┼───────┤
│11│保管箱（含鑰匙1把）   │1個 │同上      │99年度保字第  │
│  │                      │    │          │04703 號編號16│
├─┼───────────┼──┼─────┼───────┤
│12│韓幣三萬九千元        │韓寰│同上      │              │
│  │                      │    │          │              │
├─┼───────────┼──┼─────┼───────┤
│13│人民幣四千三百八十八元│人民│同上      │              │
│  │                      │幣元│          │              │
├─┼───────────┼──┼─────┼───────┤
│14│NOKIA 手機（含09898   │1支 │林秀華    │99年度保字第  │
│  │46628 門號SIM 卡1 張）│    │          │04703 號編號17│
├─┼───────────┼──┼─────┼───────┤
│15│筆記本                │1本 │同上      │99年度保字第  │
│  │                      │    │          │04703 號編號18│
├─┼───────────┼──┼─────┼───────┤
│16│銀信商業銀行存款送款單│3張 │同上      │99年度保字第  │
│  │                      │    │          │04703 號編號19│
├─┼───────────┼──┼─────┼───────┤
│17│柔美商旅每日毛布巾庫存│4張 │同上      │99年度保字第  │
│  │與請領申請表          │    │          │04703 號編號20│
├─┼───────────┼──┼─────┼───────┤
│18│帳冊                  │1張 │同上      │99年度保字第  │
│  │                      │    │          │04703 號編號21│
├─┼───────────┼──┼─────┼───────┤
│19│房屋租賃契約書        │1本 │同上      │99年度保字第  │
│  │                      │    │          │04703 號編號22│
├─┼───────────┼──┼─────┼───────┤
│20│陳忠立單身切結書      │3張 │同上      │99年度保字第  │
│  │                      │    │          │04703 號編號23│
├─┼───────────┼──┼─────┼───────┤
│21│紫色及黑色NOKIA 手機（│2支 │林國田    │99年度保字第  │
│  │均含SIM 卡）          │    │          │04703 號編號24│
├─┼───────────┼──┼─────┼───────┤
│22│保險套                │4個 │同上      │99年度保字第  │
│  │                      │    │          │04703 號編號25│
├─┼───────────┼──┼─────┼───────┤
│23│私章（林麗、林國田、劉│3個 │同上      │99年度保字第  │
│  │建利）                │    │          │04703 號編號26│
├─┼───────────┼──┼─────┼───────┤
│24│新力牌手機（內含SIM 卡│1支 │黃祺家    │99年度保字第  │
│  │）                    │    │          │04703 號編號27│
├─┼───────────┼──┼─────┼───────┤
│25│HP筆記型電腦          │1臺 │同上      │99年度保字第  │
│  │                      │    │          │04703 號編號28│
├─┼───────────┼──┼─────┼───────┤
│26│中國信託存摺          │3本 │李孝珍    │99年度保字第  │
│  │                      │    │          │04703 號編號29│
├─┼───────────┼──┼─────┼───────┤
│27│微星牌筆記型電腦      │1臺 │同上      │99年度保字第  │
│  │                      │    │          │04703 號編號30│
├─┼───────────┼──┼─────┼───────┤
│28│手機（含SIM卡）       │1支 │陳忠立    │99年度保字第  │
│  │                      │    │          │04703 號編號33│
├─┼───────────┼──┼─────┼───────┤
│29│手機（含SIM卡）       │1支 │游三展    │99年度保字第  │
│  │                      │    │          │04703 號編號34│
├─┼───────────┼──┼─────┼───────┤
│30│結婚證書              │1紙 │同上      │99年度保字第  │
│  │                      │    │          │04703 號編號35│
└─┴───────────┴──┴─────┴───────┘
論罪法條
臺灣地區與大陸地區人民關係條例第79條第2項、第4 項
修正前臺灣地區與大陸地區人民關係條例第79條第1項、第3項
刑法第216條、第214條、第231條第1項